---
title: "Análisis Exploratorio de los Datos: CUIDADOS DOMICILIARIOS"
author: "Alicia Perdices Guerra"
date: '`r format(Sys.Date(),"%e de %B, %Y")`'
output:
  pdf_document:
    toc: yes
  html_document:
    number_sections: no
    toc: yes
---
* **1.ANÁLISIS EXPLORATORIO POR PAISES.**

  * 1.1 EN RELACIÓN CON LOS CUIDADOS DOMICILIARIOS
    * 1.1.1 Análisis Descriptivo
    * 1.1.2 Visualización y Distribución de la variable "Value= % Cuidados Domiciliarios"
      * PARA HOMBRES
      * PARA MUJERES
      
    * 1.1.3 Normalidad de la variable "Value"
      * PARA HOMBRES
      * PARA MUJERES

```{r setup, include=FALSE}
knitr::opts_chunk$set(echo = TRUE)
knitr::opts_chunk$set(echo = TRUE)
library(dplyr)
library(scales)
library(ggplot2)
library(gridExtra)
require(knitr)
options(warn=-1)
```

#### **1.ANÁLISIS EXPLORATORIO POR PAISES**

Se procede en primer lugar a cargar todos los archivos para poder realizar el análisis.

```{r}
cuidados<-read.csv("C:/temp/CuidadosDomiciliarios_clean.csv",sep= ",")

```


**1.1.- EN RELACIÓN CON LOS CUIDADOS DOMICILIARIOS**

  * **1.1.1 Análisis Descriptivo**

  
Se procede a realizar el análisis descriptivo:

```{r}
summary(cuidados)

```

Se filta el dataframe para que la variable GEO aparezcan solo los paises objeto de estudio.(Para cada archivo relacionado con Los Cuidados Domiciliarios  y unificamos la información ).
Además se selecciona la información relevante de la variable SEX (Males, Females) y ISCED11(All ISCED 2011 levels)

```{r}
#Estado de Salud (Años de Vida Sana)
#=================================

cuidados_paises<- filter(cuidados, 
              +(GEO!="European Union - 27 countries (from 2020)")&
              +(GEO!="European Union - 28 countries (2013-2020)"))

cuidados_paises<-filter(cuidados_paises,ISCED11=="All ISCED 2011 levels ")

cuidados_males<-filter(cuidados_paises, SEX=="Males")
nrow(cuidados_males)
cuidados_females<-filter(cuidados_paises, SEX=="Females")
nrow(cuidados_females)

head(cuidados_females)
head(cuidados_males)
```

Se crea un Dataframe con toda la información:

```{r}
year<-(cuidados_males$TIME)#Columna Year
country<-(cuidados_males$GEO)#Columna Paises


#Dataframe con toda la información relacionada
#con los Cuidados Domiciliarios en 2014 por Países
cuidados_df<-data.frame("TIME"=year,"Pais"=country,
                     "Cuidados_males"=
                       cuidados_males$Value,
                     "Cuidados_females"=
                       cuidados_females$Value)



#Generamos el fichero filtrado para utilizarlo en el siguiente análisis.
write.csv(cuidados_df, file="Cuidados_Domiciliarios_Analisis.csv", row.names = FALSE)
```

Se reescalan los datos:

```{r}
cuidados_df["Cuidados_males_norm"]<-
  rescale(cuidados_df$Cuidados_males, to=c(0,1))
cuidados_df["Cuidados_females_norm"]<-
  rescale(cuidados_df$Cuidados_females, to=c(0,1))
```

  * **1.1.2 Visualización y Distribución de la información"**

Se visualiza las variable que nos dan información sobre los cuidados domiciliarios realizada en función de TIME, y País. 

```{r}
#CUIDADOS DOMICILIARIOS
#=============================================================================
#Gráfica de barras de la información sobre los cuidados Domiciliarios por Sexos"
plot1=ggplot(data=cuidados_paises)+
  geom_col(aes(x=SEX,y=Value))+
  theme(axis.text.x = element_text(angle = 45))+
  scale_y_continuous(limit=c(0,100))+
  ggtitle("Cuidados Domiciliarios \n Por Sexo")+
  theme (plot.title = element_text(size=rel(0.5), hjust = 0.5))

#Gráfica de puntos de la información sobre los cuidados Domiciliarios por Sexos"
plot2=ggplot(data=cuidados_paises)+
  geom_point(aes(x=GEO,y=Value))+
  theme(axis.text.x = element_text(size= 5,angle = 30,vjust=1,hjust = 1))+
  scale_y_continuous(limit=c(0,30))+
  ggtitle("Cuidados Domiciliarios \n Por Paises")+
  theme (plot.title = element_text(size=rel(0.5),hjust=0.5))

grid.arrange(plot1,plot2,widths=c(1,3),  ncol=2)
```

Se obtienen los 5 países con un mayor porcentaje en Cuidados Domiciliarios en 2014.


```{r}
#########################################
#Para "Cuidados_males"                    #
#########################################

#Se ordena por "Cuidados_males"

cuidados_5paises_2014<-cuidados_males[with(cuidados_males, order(-cuidados_males$Value)),]

#Se crea una tabla para los Cuidados Domiciliarios en Hombres
#de los 5 Paises con un porcentaje más alto.

kable(cuidados_5paises_2014[0:5,c(2,6)], col.names = c("País","CD Hombres"), 
      caption = "Países con un mayor porcentaje en cuidados domiciliarios en Hombres")

#########################################
#Para "Cuidados_females"                    #
#########################################

#Se ordena por "Cuidados_females"

cuidados_5paises_2014<-cuidados_females[with(cuidados_females, order(-cuidados_females$Value)),]

#Se crea una tabla para los Cuidados Domiciliarios en Mujeres
#de los 5 Paises con un porcentaje más alto.(En 2014)

kable(cuidados_5paises_2014[0:5,c(2,6)], col.names = c("País","CD Mujeres"), 
      caption = "Países con un mayor porcentaje en cuidados domiciliarios en Mujeres en 2014")

```

  * **1.1.3 Normalidad de la variable "Value (Cuidados_males,Cuidados_females)"**
  
Se comprueba con métodos visuales si la variable tiene una distribución normal.

**Cuidados_males**
     
```{r}
par(mfrow=c(1,2))
plot(density(cuidados_df$Cuidados_males_norm) ,main="Density")
qqnorm(cuidados_df$Cuidados_males_norm)
qqline(cuidados_df$Cuidados_males_norm)


```

Para estudiar si una muestra proviene de una población con distribución normal, se disponen de tres herramientas:
     
  *  Histograma o Densidad
  *  Gráficos cuantil cuantil (QQplot)
  *  Pruebas de hipótesis.
        
Si en la prueba de Densidad se observa sesgo hacia uno de los lados de la gráfica, sería indicio de que la muestra no proviene de una población normal.Si por otra parte, sí se observa simetría, **NO** se garantiza que la muestra provenga de una población normal. En estos casos sería necesario utilizar otras herramientas como **QQplot y pruebas de hipótesis**.

En la gráfica Densidad de la variable "Cuidados_males_norm", se observa cierto sesgo hacia la izquierda,por lo que no se considera normalidad. Se puede confirmar observando la gráfica QQplot en la que la línea que grafica qqline sirve de referencia para interpretar el gráfico. Si se tuviese una muestra distribuída normalmente, se esperaría que los puntos del gráfico quantil quantil estuviesen perfectamente alineados con la línea de referencia, y observamos que para este caso, "Cuidados_males_norm" se alinea solo en la parte central.



Para confirmar, se realizan las pruebas de hipótesis:

- $h_0: La muestra proviene de una población normal.
- $h_1: La muestra NO proviene de una población normal.

Se aplica la prueba Shapiro-Wilk:

```{r}
shapiro.test(cuidados_df$Cuidados_males_norm)
```

Se observa un p-value pequeño, más pequeño que cualquier nivel de significación ( como por ejemplo $alpha$=0.5)  por lo que  se rechaza la hipótesis nula y asumimos **NO Normalidad** en la muestra.
    
**Cuidados_females**


```{r}
par(mfrow=c(1,2))
plot(density(cuidados_df$Cuidados_females_norm) ,main="Density")
qqnorm(cuidados_df$Cuidados_females_norm)
qqline(cuidados_df$Cuidados_females_norm)
```

En la gráfica Densidad de la variable "Cuidados_females_norm" , se observa sesgo hacia la izquierda por lo que no se considera normalidad. Se puede confirmar observando la gráfica QQplot en la que la línea que grafica qqline sirve de referencia para interpretar el gráfico, que no se alinea con los puntos de los valores de la variable "Cuidados_females_norm"(tan solo en la parte central).
 
Tras aplicar la prueba Shapiro-Wilk se comprueba:

```{r}
shapiro.test(cuidados_df$Cuidados_females_norm)
```

Se observa un p-value pequeño, más pequeño que cualquier nivel de significación ( como por ejemplo $alpha$=0.5) por lo que, se rechaza la hipótesis nula y asumimos **NO Normalidad** en la muestra.

