---
title: "Tecnología Médica"
author: "Alicia Perdices Guerra"
date: '`r format(Sys.Date(),"%e de %B, %Y")`'
output:
  html_document:
    number_sections: no
    toc: yes
  pdf_document:
    toc: yes
---

```{r setup, include=FALSE}
knitr::opts_chunk$set(echo = TRUE)
```

#### **1.PROCESAMIENTO DE LOS DATOS.**

* En primer lugar leemos el fichero:

```{r}
tec<-read.csv("C:/temp/TecnologiaMedica.csv",sep= ",")
```
 
* Realicemos una breve inspección de los datos

```{r}
str(tec)
```

```{r}
colnames(tec) #Nombre de las variables
nrow(tec) #Número de registros
ncol(tec) #Número de variables
```

*Observamos las siguientes variables:

  * **TIME**: variable cuantitativa. Indica el año en el que se ha realizado la medida, en este caso el valor de la variable "Value". Se ha cargado bien como número entero.
  * **GEO**: variable cualitativa. Indica el país o región en el que se ha realizado la medida.Se ha cargado bien como factor.
  * **UNIT**: variable cualitativa. Indica la medida de la variable valor.Se ha cargado bien como factor.
  * **FACILITY**: variable cualitativa. Indica el tipo de tecnología médica.
  * **ICHA_HP**: variable cualitativa. Indica donde se usa el recurso tecnológico.
  * **Value**: Variable cuantitativa. Indica el número de recursos recursos tecnológicos médicos por países.Se ha cargado mal como factor.
  * **Fal.and.footnotes**. Notas sobre etiquetas. Eliminamos esta columna.

*Años de las mediciones:

```{r}
unique(tec$TIME)
```

*Paises:

```{r}
unique(tec$GEO)
```

*Unidad de las mediciones:

```{r}
unique(tec$UNIT)
```

* Tipo de recursos tecnológicos:

```{r}
unique(tec$FACILITY)
```

*Lugar de uso de los recursos tecnológicos.

```{r}
unique(tec$ICHA_HP)
```


* Eliminamos la columna Fal.and.footnotes.

```{r}
tec<-tec[,-7]
```

* Tendríamos que convertir la columna Value a numérico porque se ha cargado como factor y es erróneo. El resto de variables tienen el tipo correcto.

```{r}
tec$Value<-as.character(tec$Value)
tec$Value<-(gsub(',','.',tec$Value) )
tec$Value<-(gsub(' ','',tec$Value) )
tec$Value<-as.numeric(tec$Value)
```

* Comprobamos que valores tenemos en la columna **Value**:

```{r}
tail(table(tec$Value, useNA = "ifany"))
```

* Observamos que tenemos **7005 valores perdidos**.Guardamos en la variable **idx** los índices de los registros con valores **NA** de la variable **Value**.

```{r}
idx<-which(is.na(tec$Value))
length(idx)

```

* Grafiquemos la información que contiene la variable **Value**

```{r}
library(ggplot2)
library(scales)
g = ggplot(tec, aes(TIME, fill=is.na(Value)) ) +
labs(title = "Valores Nulos")+ylab("") +
theme(plot.title = element_text(size = rel(2), colour = "blue"))

g+geom_bar(position="dodge") + scale_fill_manual(values = alpha(c("orange", "blue"), 1)) +
theme(axis.title.x = element_text(face="bold", size=10)) 
```

* En caso de detectar algún valor anómalo (en nuestro caso los NAS) en las variables tendríamos que realizar una imputación de esos valores o bien sustituyéndolos por la media o usando el algoritmo KNN ( k-Nearest Neighbour) con los 3 vecinos más cercanos usando la distancia que consideremos, en este caso usaremos Gower(Mediana), por ser una medida más robusa frente a extremos.

```{r}
library(VIM)
output<-kNN(tec, variable=c("Value"),k=3) 
tec<-output
```

* Comprobamos que no tenemos valores nulos después de la imputación

```{r}
g = ggplot(tec, aes(TIME, fill=is.na(Value)) ) +
labs(title = "Valores Nulos")+ylab("") +
theme(plot.title = element_text(size = rel(2), colour = "blue"))

g+geom_bar(position="dodge") + scale_fill_manual(values = alpha(c("orange", "blue"), 1)) +
theme(axis.title.x = element_text(face="bold", size=10)) 
```

* Con el siguiente gráfico, observaremos que la variable **Value**  tiene outliers o valores extremos

```{r}
boxplot(tec$Value, main="Value")
```

* Por otro lado, revisamos para el resto de columnas si tenemos valores NA.(desconocidos o perdidos)

```{r}
table(tec$TIME, useNA = "ifany")
table(tec$GEO, useNA = "ifany")
table(tec$UNIT, useNA = "ifany")
table(tec$FACILITY, useNA = "ifany")
table(tec$ICHA_HP, useNA = "ifany")
```

Observamos que no existen ahora valores perdidos después de la imputación.La suma de las cantidades de cada variable, suman el total.

La estructura de los datos quedaría de la siguiente forma:

```{r}
str(tec)
```


* Finalmente, creamos un fichero con toda la información corregida.

```{r}
write.csv(tec, file="TecnologiaMedica_clean.csv", row.names = FALSE)
```

