---
title: "Análisis Exploratorio de los Datos \n GASTO SANITARIO"
author: "Alicia Perdices Guerra"
date: '`r format(Sys.Date(),"%e de %B, %Y")`'
output:
  html_document:
    number_sections: no
    toc: yes
  pdf_document:
    toc: yes
---
* **1.ANÁLISIS EXPLORATORIO POR PAISES.**

  * 1.1 EN RELACIÓN CON EL GASTO SANITARIO
    * 1.1.1 Análisis Descriptivo
    * 1.1.2 Visualización y Distribución de la variable "Value"
      * Sobre la información de la FINANCIACIÓN
      * Sobre la información del GASTO SANITARIO:
    * 1.1.3 Normalidad de la variable "Value"
      * Sobre la información de la FINANCIACIÓN
      * Sobre la información del GASTO SANITARIO:

  

```{r setup, include=FALSE}
knitr::opts_chunk$set(echo = TRUE)
library(dplyr)
library(scales)
library(ggplot2)
library(gridExtra)
require(knitr)
```


#### **1.ANÁLISIS EXPLORATORIO POR PAISES**

Se procede en primer lugar a cargar todos los archivos para poder realizar el análisis.

```{r}
gasto_fin<-read.csv("C:/temp/GastoSanitario_Financiacion_clean.csv",sep= ",")
gasto_fun<-read.csv("C:/temp/GastoSanitario_Funcion_clean.csv",sep= ",")
gasto_pro<-read.csv("C:/temp/GastoSanitario_Proveedor_clean.csv",sep= ",")
ingresos<-read.csv("C:/temp/IngresosSanitarios_Financiacion_clean.csv",sep= ",")
medicos_p<-read.csv("C:/temp/Medicos_Por_Paises_clean.csv",sep= ",")
medicos_e<-read.csv("C:/temp/Medicos_x_especialidad_clean.csv",sep= ",")
enfermeria<-read.csv("C:/temp/Personal_Enfermeria_Cuidados_clean.csv",sep= ",")
perosnal_ne<-read.csv("C:/temp/PersonalSanitario_No_enfermeria_clean.csv",sep= ",")
personal<-read.csv("C:/temp/PersonalSanitarioHospitalario_clean.csv",sep= ",")
camas_p<-read.csv("C:/temp/Camas_Propiedad_clean.csv",sep= ",")
recursos_tec<-read.csv("C:/temp/RecursosTecnicos_hospitalarios_clean.csv",sep= ",")
tecnologia<-read.csv("C:/temp/TecnologiaMedica_clean.csv",sep= ",")
camas_t<-read.csv("C:/temp/TiposCamasHospitalarias_clean.csv",sep= ",")
deteccion_cu<-read.csv("C:/temp/Deteccion_Cancer_Mama_Cervix_clean.csv",sep= ",")
deteccion_ecd<-read.csv("C:/temp/Deteccion_enfCardio_Diabetes_clean.csv",sep= ",")
vacunacion<-read.csv("C:/temp/Vacunacion_+65_clean.csv",sep= ",")
estado<-read.csv("C:/temp/EstadoDeSalud_Sexo_clean.csv",sep= ",")
cuidados<-read.csv("C:/temp/CuidadosDomiciliarios_clean.csv",sep= ",")
mortalidad_tp<-read.csv("C:/temp/Mortalidad_Tratable_Prevenible_clean.csv",sep= ",")
mortalidad_ei<-read.csv("C:/temp/Muertes_Enf_Infecciosas_clean.csv",sep= ",")
altas_es<-read.csv("C:/temp/Altas_Estancias_CamasHospitalarias_clean.csv",sep= ",")
Ocupacion_cama<-read.csv("C:/temp/OcupacionCamaHospitalaria_clean.csv",sep= ",")
dia_tras<-read.csv("C:/temp/Pacientes_Dialisis_Trasplantes_clean.csv",sep= ",")
altas_hdd<-read.csv("C:/temp/RatioAltas_HospitalDia_Diagnostico_clean.csv",sep= ",")

```


**1.1.- EN RELACIÓN CON EL GASTO SANITARIO**

  * **1.1.1 Análisis Descriptivo**

  
Se procede a realizar el análisis descriptivo:


```{r}
summary(gasto_fin)
summary(gasto_fun)
summary(gasto_pro)
```
    
    
Se filta el dataframe para que la variable GEO aparezcan solo los paises objeto de estudio.(Para cada archivo relacionado con el Gasto Sanitario, y unificamos la información en una variable, gasto).
Además se selecciona la información relevante de las variables ICHA11_HF,ICHA11_HC y ICHA11_HP:


```{r}
#En relación con la Financiación
#==============================
gasto_fin_paises<-gasto_fin[((gasto_fin$GEO!="European Union - 27 countries (from 2020)")&
                              +(gasto_fin$GEO!="European Union - 28 countries (2013-2020)")&
                              +(gasto_fin$GEO!="European Union - 27 countries (2007-2013)")&
                              +(gasto_fin$GEO!="European Union - 15 countries (1995-2004)")&
                              +(gasto_fin$GEO!="Euro area - 12 countries (2001-2006)")&
                              +(gasto_fin$GEO!="Euro area - 19 countries  (from 2015)")&
                              +(gasto_fin$GEO!="Euro area - 18 countries (2014)")&
                              +(gasto_fin$GEO!="Euro area - 12 countries (2001-2006)")),]
# Toda la financiación en conjunto
gasto_fin_paises<-
  gasto_fin_paises[(gasto_fin$ICHA11_HF=="All financing schemes"),]

#Se han creado registros con valores NA en el proceso de eliminación de
#factores GEO e ICHA11_HF . Se eliminan
idx=which(is.na(gasto_fin_paises))
gasto_fin_paises=gasto_fin_paises[-c(idx),]

#En relación con la Función.
#==============================
gasto_fun_paises<-gasto_fun[(gasto_fun$GEO!="European Union - 27 countries (from 2020)")&
                              +(gasto_fun$GEO!="European Union - 28 countries (2013-2020)")&
                              +(gasto_fun$GEO!="European Union - 27 countries (2007-2013)")&
                              +(gasto_fun$GEO!="European Union - 15 countries (1995-2004)")&
                              +(gasto_fun$GEO!="Euro area - 19 countries  (from 2015)")&
                              +(gasto_fun$GEO!="Euro area - 18 countries (2014)")&
                              +(gasto_fun$GEO!="Euro area - 12 countries (2001-2006)"),]
#Se selecciona todo lo relacionado con el gasto 
#en Cuidados Curativos y de Rehabilitación en general y en pacientes ingresados.
gasto_fun_paises_cr_care<-
  gasto_fun_paises[(gasto_fun$ICHA11_HC=="Curative care and rehabilitative care"),]
gasto_fun_paises_ip_cr_care<-
  gasto_fun_paises[(gasto_fun$ICHA11_HC=="Inpatient curative and rehabilitative care"),]

#Se han creado registros con valores NA en el proceso de eliminación de 
#factores GEO e ICHA11_HC . Se eliminan
idx=which(is.na(gasto_fun_paises_cr_care))
gasto_fun_paises_cr_care=gasto_fun_paises_cr_care[-c(idx),]

idx=which(is.na(gasto_fun_paises_ip_cr_care))
gasto_fun_paises_ip_cr_care=gasto_fun_paises_ip_cr_care[-c(idx),]


#En relación con el Proveedor.
#==============================
gasto_pro_paises<-gasto_pro[(gasto_pro$GEO!="European Union - 27 countries (from 2020)")&
                              +(gasto_pro$GEO!="European Union - 28 countries (2013-2020)")&
                              +(gasto_pro$GEO!="European Union - 27 countries (2007-2013)")&
                              +(gasto_pro$GEO!="Euro area - 19 countries  (from 2015)")&
                              +(gasto_pro$GEO!="European Union - 15 countries (1995-2004)")&
                              +(gasto_pro$GEO!="Euro area - 18 countries (2014)")&
                              +(gasto_pro$GEO!="Euro area - 12 countries (2001-2006)"),]

#Se selecciona información sobre el gasto sanitario destinado a:
#Hospitales, Hospitales mentales, y Hospitales Especiales.
gasto_pro_paises_hospital<-
gasto_pro_paises[(gasto_pro$ICHA11_HP=="Hospitals"),]
gasto_pro_paises_mental_hospital<-
gasto_pro_paises[(gasto_pro$ICHA11_HP=="Mental health hospitals"),]
gasto_pro_paises_specialised_hospital<-
gasto_pro_paises[(gasto_pro$ICHA11_HP=="Specialised hospitals (other than mental health hospitals)"),]

#Se han creado registros con valores NA en el proceso de eliminación de
#factores GEO e ICHA11_HP. Se eliminan
idx=which(is.na(gasto_pro_paises_hospital))
gasto_pro_paises_hospital=gasto_pro_paises_hospital[-c(idx),]


idx=which(is.na(gasto_pro_paises_mental_hospital))
gasto_pro_paises_mental_hospital=gasto_pro_paises_mental_hospital[-c(idx),]

idx=which(is.na(gasto_pro_paises_specialised_hospital))
gasto_pro_paises_specialised_hospital=gasto_pro_paises_specialised_hospital[-c(idx),]

```
      

Se crea un Dataframe con toda la información (Unidades: Millones de Euros):
      
```{r}
year<-(gasto_fun_paises_cr_care$TIME)#Columna Year
country<-(gasto_fun_paises_cr_care$GEO)#Columna Paises

#Dataframe con toda la información del Gasto Sanitario por Años y Países
gasto_df<-data.frame("TIME"=year,"Pais"=country,
                     "Gasto_Cuidado_Rehabilitacion"= gasto_fun_paises_cr_care$Value,
                      "Gasto_Cuidado_Rehabilitacion_Ingresados"=gasto_fun_paises_ip_cr_care$Value,
                      "Gasto_Hospitales"=gasto_pro_paises_hospital$Value,
                      "Gasto_Hospitales_Mentales"=gasto_pro_paises_mental_hospital$Value,
                      "Gasto_Hospitales_Especiales"=gasto_pro_paises_specialised_hospital$Value)

#Variable con la información de la financiación General por Años y Países
financiacion<-select(gasto_fin_paises,-UNIT)

#Ordenadmos el DataFrame por Año en sentido descendente.
gasto_df<-gasto_df[with(gasto_df, order(gasto_df$TIME )),]
head(gasto_df)
head(financiacion)


```

Se reescalan los datos:

```{r}

gasto_fin_paises["Value_norm_fin"]<- (rescale(gasto_fin_paises$Value, to=c(0,1)))
head(gasto_fin_paises)

gasto_df["Gasto_Cuidado_Rehabilitacion_norm"]<-
  rescale(gasto_df$Gasto_Cuidado_Rehabilitacion, to=c(0,1))
gasto_df["Gasto_Cuidado_Rehabilitacion_Ingresados_norm"]<-
  rescale(gasto_df$Gasto_Cuidado_Rehabilitacion_Ingresados , to=c(0,1))
gasto_df["Gasto_Hospitales_norm"]<-
  rescale(gasto_df$Gasto_Hospitales , to=c(0,1))
gasto_df["Gasto_Hospitales_Mentales_norm"]<-
  rescale(gasto_df$Gasto_Hospitales_Mentales, to=c(0,1))
gasto_df["Gasto_Hospitales_Especiales_norm"]<-
  rescale(gasto_df$Gasto_Hospitales_Especiales , to=c(0,1))

head(gasto_df)

```
    
  * **1.1.2 Visualización y Distribución de la variable "Value"**

Se visualiza la variable "Value" en función de TIME, y el gasto Sanitario en el Cuidado y Rehabilitación en general y en pacientes ingresados.

```{r}
#Gasto Sanitario Cuidado y Rehabilitación en general y en pacientes ingresados.
#=============================================================================

plot1=ggplot(data=gasto_df)+geom_col(aes(x=TIME,y=Gasto_Cuidado_Rehabilitacion))+
  theme(axis.text.x = element_text(angle = 45))+
  scale_y_continuous(limit=c(0,1000000))+
  ggtitle("Cuidado \n y Rehabilitación")+
  theme (plot.title = element_text(size=rel(0.5), hjust = 0.5))
  

plot2=ggplot(data=gasto_df)+geom_col(aes(x=TIME,y=Gasto_Cuidado_Rehabilitacion_Ingresados))+
  theme(axis.text.x = element_text(size= 5,angle = 30,vjust=1,hjust = 1))+
  scale_y_continuous(limit=c(0,1000000))+
  ggtitle("Cuidado \n y Rehabilitación \n Pacientes Ingresados")+
  theme (plot.title = element_text(size=rel(0.5),hjust = 0.5))
  

plot3=ggplot(data=gasto_df)+geom_point(aes(x=Pais,y=Gasto_Cuidado_Rehabilitacion))+
  theme(axis.text.x = element_text(size= 5,angle = 30,vjust=1,hjust = 1))+
  scale_y_continuous(limit=c(0,200000))+
  ggtitle("Cuidado \n y Rehabilitación")+
  theme (plot.title = element_text(size=rel(0.5),hjust=0.5))

plot4=ggplot(data=gasto_df)+geom_point(aes(x=Pais,y=Gasto_Cuidado_Rehabilitacion_Ingresados))+
  theme(axis.text.x = element_text(size= 5,angle = 30,vjust=1,hjust = 1))+
  scale_y_continuous(limit=c(0,200000))+
  ggtitle("Cuidado \n y Rehabilitación \n Pacientes Ingresados")+
  theme (plot.title = element_text(size=rel(0.5),hjust = 0.5))

grid.arrange(plot1,plot3,widths=c(1,3), ncol=2)
grid.arrange(plot2,plot4,widths=c(1,3), ncol=2)
```


Se grafica la información de la variable "Value" en función de TIME, y el gasto Sanitario en Hospitales, Hospitales Mentales y Hospitales Especiales.


```{r}
#Gasto Sanitario en Hospitales, Hospitales Mentales y Hospitales Especiales.
#=============================================================================
plot1=ggplot(data=gasto_df)+geom_col(aes(x=TIME,y=Gasto_Hospitales))+
  theme(axis.text.x = element_text(angle = 45))+
  scale_y_continuous(limit=c(0,800000))+
  ggtitle("Hospitales")+
  theme (plot.title = element_text(size=rel(0.5), hjust = 0.5))

plot2=ggplot(data=gasto_df)+geom_col(aes(x=TIME,y=Gasto_Hospitales_Mentales))+
  theme(axis.text.x = element_text(size= 5,angle = 30,vjust=1,hjust = 1))+
  scale_y_continuous(limit=c(0,800000))+
  ggtitle("Hospitales \n y Mentales")+
  theme (plot.title = element_text(size=rel(0.5),hjust = 0.5))

plot3=ggplot(data=gasto_df)+geom_col(aes(x=TIME,y=Gasto_Hospitales_Especiales))+
  theme(axis.text.x = element_text(size= 5,angle = 30,vjust=1,hjust = 1))+
  scale_y_continuous(limit=c(0,800000))+
  ggtitle("Hospitales \n Especiales")+
  theme (plot.title = element_text(size=rel(0.5),hjust = 0.5))
  

plot4=ggplot(data=gasto_df)+geom_point(aes(x=Pais,y=Gasto_Hospitales))+
  theme(axis.text.x = element_text(size= 5,angle = 30,vjust=1,hjust = 1))+
  scale_y_continuous(limit=c(0,120000))+
  ggtitle("Hospitales")+
  theme (plot.title = element_text(size=rel(0.5),hjust=0.5))

plot5=ggplot(data=gasto_df)+geom_point(aes(x=Pais,y=Gasto_Hospitales_Mentales))+
  theme(axis.text.x = element_text(size= 5,angle = 30,vjust=1,hjust = 1))+
  scale_y_continuous(limit=c(0,120000))+
  ggtitle("Hospitales \n Mentales")+
  theme (plot.title = element_text(size=rel(0.5),hjust = 0.5))

plot6=ggplot(data=gasto_df)+geom_point(aes(x=Pais,y=Gasto_Hospitales_Especiales))+
  theme(axis.text.x = element_text(size= 5,angle = 30,vjust=1,hjust = 1))+
  scale_y_continuous(limit=c(0,120000))+
  ggtitle("Hospitales \n Especiales")+
  theme (plot.title = element_text(size=rel(0.5),hjust = 0.5))

grid.arrange(plot1,plot4,widths=c(1,3), ncol=2)
grid.arrange(plot2,plot5,widths=c(1,3), ncol=2)
grid.arrange(plot3,plot6,widths=c(1,3), ncol=2)

```


Se muestra la distribución de la variable "Value" en relación con la Financiación.

```{r}

plot5=ggplot(data=gasto_fin_paises)+geom_col(aes(x=TIME,y=Value))+
  theme(axis.text.x = element_text(size= 5,angle = 30,vjust=1,hjust = 1))+
    scale_y_continuous(limit=c(0,2000000))

plot6=ggplot(data=gasto_fin_paises)+geom_point(aes(x=GEO,y=Value))+
  theme(axis.text.x = element_text(size= 5,angle = 30,vjust=1,hjust = 1))+
   scale_y_continuous(limit=c(0,400000))

grid.arrange(plot5,plot6,widths=c(1,3), ncol=2)
```

A continuación, se muestra la distribución de Value en cómputo global (años y paises) para cada gasto aplicado:

```{r}
par(mfrow=c(1,5))
boxplot(gasto_df$Gasto_Cuidado_Rehabilitacion,main="Cuidados\n y \n Rehabilitacion")
boxplot(gasto_df$Gasto_Cuidado_Rehabilitacion_Ingresados,main="Cuidados\n y Rehabilitacion \n Ingresados")
boxplot(gasto_df$Gasto_Hospitales,main="Hospitales")
boxplot(gasto_df$Gasto_Hospitales_Mentales,main="Hospitales \n Mentales")
boxplot(gasto_df$Gasto_Hospitales_Especiales,main="Hospitales\n Especiales")
  
```

Se obtienen los 5 países con más Financiación y gasto Sanitario especificando el organismo al que se destina por años.

```{r}

y_2009<-filter(gasto_fin_paises, TIME==2009)#Se filtra por Año
y_2010<-filter(gasto_fin_paises, TIME==2010)
y_2011<-filter(gasto_fin_paises, TIME==2011)
y_2012<-filter(gasto_fin_paises, TIME==2012)
y_2013<-filter(gasto_fin_paises, TIME==2013)
y_2014<-filter(gasto_fin_paises, TIME==2014)
y_2015<-filter(gasto_fin_paises, TIME==2015)
y_2016<-filter(gasto_fin_paises, TIME==2016)
y_2017<-filter(gasto_fin_paises, TIME==2017)
y_2018<-filter(gasto_fin_paises, TIME==2018)


gasto_fin_5paises_2009<-y_2009[with(y_2009, order(-y_2009$Value )),]#Se ordena por Value
gasto_fin_5paises_2010<-y_2010[with(y_2010, order(-y_2010$Value )),]
gasto_fin_5paises_2011<-y_2011[with(y_2011, order(-y_2011$Value )),]
gasto_fin_5paises_2012<-y_2012[with(y_2012, order(-y_2012$Value )),]
gasto_fin_5paises_2013<-y_2013[with(y_2013, order(-y_2013$Value )),]
gasto_fin_5paises_2014<-y_2014[with(y_2014, order(-y_2014$Value )),]
gasto_fin_5paises_2015<-y_2015[with(y_2015, order(-y_2015$Value )),]
gasto_fin_5paises_2016<-y_2016[with(y_2016, order(-y_2016$Value )),]
gasto_fin_5paises_2017<-y_2017[with(y_2017, order(-y_2017$Value )),]
gasto_fin_5paises_2018<-y_2018[with(y_2018, order(-y_2018$Value )),]

#Se crea una tabla para cada año sobre la Financiación de los 5 Paises un valor más alto.
kable(gasto_fin_5paises_2009[0:5,c(2,5)], col.names = c("País","Financiacion"), caption = "Países con mayor financiación en 2009")
kable(gasto_fin_5paises_2010[0:5,c(2,5)], col.names = c("País","Financiacion"), caption = "Países con mayor financiación en 2010")
kable(gasto_fin_5paises_2011[0:5,c(2,5)], col.names = c("País","Financiacion"), caption = "Países con mayor financiación en 2011")
kable(gasto_fin_5paises_2012[0:5,c(2,5)], col.names = c("País","Financiacion"), caption = "Países con mayor financiación en 2012")
kable(gasto_fin_5paises_2013[0:5,c(2,5)], col.names = c("País","Financiacion"), caption = "Países con mayor financiación en 2013")
kable(gasto_fin_5paises_2014[0:5,c(2,5)], col.names = c("País","Financiacion"), caption = "Países con mayor financiación en 2014")
kable(gasto_fin_5paises_2015[0:5,c(2,5)], col.names = c("País","Financiacion"), caption = "Países con mayor financiación en 2015")
kable(gasto_fin_5paises_2016[0:5,c(2,5)], col.names = c("País","Financiacion"), caption = "Países con mayor financiación en 2016")
kable(gasto_fin_5paises_2017[0:5,c(2,5)], col.names = c("País","Financiacion"), caption = "Países con mayor financiación en 2017")
kable(gasto_fin_5paises_2018[0:5,c(2,5)], col.names = c("País","Financiacion"), caption = "Países con mayor financiación en 2018")
```

A continuación, se aprupa toda la financiación por paises y se crea una tabla con toda la información:

```{r}
a1<-group_by(gasto_fin_paises,GEO)#Se agrupa por paises
a2<-select(a1,TIME:GEO:Value)#Seleccionamos las variables GEO y Value
a3<-(summarize(a2,suma=sum(Value)))#Se muestra la información por cada país, con Value=suma de los valores de cada país en los 10 años.
a4<-data.frame(a3)#Se convierte la información en un dataframe
a5<-a4[with(a4,order(-a4$suma)),]#Se ordena el DataFrame por la variable Suma de forma descendente.

#Se crea una tabla con toda la informacion
kable(a5[0:5,c(1,2)], col.names = c("País","Financiacion_MIllones de Euros"), caption = "Países con mayor financiación en 2009-2018")
```



  * **1.1.3 Normalidad de la variable "Value"**
  
Se comprueba con métodos visuales si la variable tiene una distribución normal.

**FINANCIACION**
     
```{r}
par(mfrow=c(1,2))
plot(density(gasto_fin_paises$Value_norm_fin) ,main="Density")
qqnorm(gasto_fin_paises$Value_norm_fin)
qqline(gasto_fin_paises$Value_norm_fin)


```

Para estudiar si una muestra proviene de una población con distribución normal, se disponen de tres herramientas:
     
  *  Histograma o Densidad
  *  Gráficos cuantil cuantil (QQplot)
  *  Pruebas de hipótesis.
        
Si en la prueba de Densidad se observa sesgo hacia uno de los lados de la gráfica, sería indicio de que la muestra no proviene de una población normal.Si por otra parte, sí se observa simetría, **NO** se garantiza que la muestra provenga de una población normal. En estos casos sería necesario utilizar otras herramientas como **QQplot y pruebas de hipótesis**.

En la gráfica Densidad de la variable "Value" para La Financiación del Gasto Sanitario, se observa claramente sesgo hacia la izquierda, por lo que no se considera normalidad. Se puede confirmar observando la gráfica QQplot en la que la línea que grafica qqline sirve de referencia para interpretar el gráfico. Si se tuviese una muestra distribuída normalmente, se esperaría que los puntos del gráfico quantil quantil estuviesen perfectamente alineados con la línea de referencia, y observamos que para este caso, "Value" no se alinea.
Confirmaría los resultados del gráfico de densidad.

Por otro lado, se realizan las pruebas de hipótesis:

- $h_0: La muestra proviene de una población normal.
- $h_1: La muestra NO proviene de una población normal.

Se aplica la prueba Shapiro-Wilk:

```{r}
shapiro.test(gasto_fin_paises$Value_norm_fin)
```

Se observa un p-value muy pequeño, mucho más pequeño que cualquier nivel de significación ($alpha$=0.5) por lo que se rechaza la hipótesis nula y asumimos **No normalidad** en la muestra.
    
**GASTO EN RELACIÓN CON LA FUNCIÓN**

**Gasto en Cuidados y Rehabilitación**

```{r}
par(mfrow=c(1,2))
plot(density(gasto_df$Gasto_Cuidado_Rehabilitacion_norm) ,main="Density")
qqnorm(gasto_df$Gasto_Cuidado_Rehabilitacion_norm)
qqline(gasto_df$Gasto_Cuidado_Rehabilitacion_norm)
```

En la gráfica Densidad de la variable "Value" para El Gasto en Cuidados Y Rehabilitación, se observa claramente sesgo hacia la izquierda, por lo que no se considera normalidad. Se puede confirmar observando la gráfica QQplot en la que la línea que grafica qqline sirve de referencia para interpretar el gráfico, no se alinea con los puntos de los valores de la variable "Value".
 

**Gasto en Cuidados y Rehabilitación en Pacientes ingresados**

```{r}
par(mfrow=c(1,2))
plot(density(gasto_df$Gasto_Cuidado_Rehabilitacion_Ingresados_norm) ,main="Density")
qqnorm(gasto_df$Gasto_Cuidado_Rehabilitacion_Ingresados_norm)
qqline(gasto_df$Gasto_Cuidado_Rehabilitacion_Ingresados_norm)
```

Al igual que en el caso anterior, en la gráfica Densidad de la variable "Value" para El Gasto en Cuidados Y Rehabilitación en pacientes Ingresados, se observa claramente sesgo hacia la izquierda, por lo que no se considera normalidad. Se puede confirmar observando la gráfica QQplot en la que la línea que grafica qqline sirve de referencia para interpretar el gráfico, no se alinea con los puntos de los valores de la variable "Value".

**Gasto en Hospitales**

```{r}
par(mfrow=c(1,2))
plot(density(gasto_df$Gasto_Hospitales_norm) ,main="Density")
qqnorm(gasto_df$Gasto_Hospitales_norm)
qqline(gasto_df$Gasto_Hospitales_norm)
```

Se vuelve a repetir la situación anterior, en la que la gráfica Densidad de la variable "Value" para los Hospitales Generales, se observa claramente sesgo hacia la izquierda, por lo que no se considera normalidad. Se puede confirmar observando la gráfica QQplot en la que la línea que grafica qqline sirve de referencia para interpretar el gráfico, no se alinea con los puntos de los valores de la variable "Value".

**Gasto en Hospitales Mentales**

```{r}
par(mfrow=c(1,2))
plot(density(gasto_df$Gasto_Hospitales_Mentales_norm) ,main="Density")
qqnorm(gasto_df$Gasto_Hospitales_Mentales_norm)
qqline(gasto_df$Gasto_Hospitales_Mentales_norm)
```

Se vuelve a repetir la situación anterior, en la que la gráfica Densidad de la variable "Value" para los Hospitales Mentales/Psiquiátricos, se observa claramente sesgo hacia la izquierda, por lo que no se considera normalidad. Se puede confirmar observando la gráfica QQplot en la que la línea que grafica qqline sirve de referencia para interpretar el gráfico, no se alinea con los puntos de los valores de la variable "Value".

**Gasto en Hospitales Especiales**

```{r}
par(mfrow=c(1,2))
plot(density(gasto_df$Gasto_Hospitales_Especiales_norm) ,main="Density")
qqnorm(gasto_df$Gasto_Hospitales_Especiales_norm)
qqline(gasto_df$Gasto_Hospitales_Especiales_norm)
```

Se vuelve a repetir la situación anterior, en la que la gráfica Densidad de la variable "Value" para los Hospitales Especiales, se observa claramente sesgo hacia la izquierda, por lo que no se considera normalidad. Se puede confirmar observando la gráfica QQplot en la que la línea que grafica qqline sirve de referencia para interpretar el gráfico, no se alinea con los puntos de los valores de la variable "Value".