---
title: "ANÁLISIS EXPLORATORIO POR PAISES.CONTRASTE DE MUESTRAS"
author: "Alicia Perdices Guerra"
date: '`r format(Sys.Date(),"%e de %B, %Y")`'
output:
  pdf_document:
    toc: yes
  html_document:
    number_sections: no
    toc: yes
---
* **1.ANÁLISIS EXPLORATORIO POR PAISES.DIÁLISIS Y TRASPLANTE**

  * 1.1 ANÁLISIS DE DATOS
    * 1.1.1 Se filtra informacion (De todas los archivos disponibles)
    * 1.1.2 Se genera variable con la información necesaria en relación con Ratio de Trasplantados y Pacientes en Diálisis.
    
  * 1.2 CONTRASTE DE MUESTRAS, PARA 2005 Y 2014. EVOLUCIÓN
  
* **2.ANÁLISIS EXPLORATORIO POR PAISES.MORTALIDAD PREVENIBLE Y TRATABLE**

  * 2.1 ANÁLISIS DE DATOS
    * 2.1.1 Se filtra informacion (De todas los archivos disponibles)
    * 2.1.2 Se genera variable con la información necesaria en relación con la mortalidad prevenible y tratable.
    
  * 2.2 CONTRASTE DE MUESTRAS, PARA 2011 Y 2017. EVOLUCIÓN

    
```{r setup, include=FALSE}
knitr::opts_chunk$set(echo = TRUE)
library(dplyr)
library(scales)
library(ggplot2)
library(gridExtra)
require(knitr)
```

#### **1.ANÁLISIS DE DATOS. DIÁLISIS Y TRASPLANTE**

**1.1 ANÁLISIS DE DATOS**

Se procede en primer lugar a cargar todos los archivos para poder realizar el análisis.

```{r}

ratio_Pacientes_Dialisis<-read.csv("C:/temp/Ratio_Pacientes_Dialisis_Analisis.csv",sep= ",")
ratio_Pacientes_Trasplantados<-read.csv("C:/temp/Ratio_Pacientes_Trasplantados_Analisis.csv",sep= ",")
summary(ratio_Pacientes_Dialisis)
summary(ratio_Pacientes_Trasplantados)

```


**1.1.1 Se filtra informacion (De todas los archivos disponibles)**


```{r}
nrow(ratio_Pacientes_Dialisis)
nrow(ratio_Pacientes_Trasplantados)
head(ratio_Pacientes_Trasplantados)
head(ratio_Pacientes_Dialisis)

```

**1.1.2 Se genera variable con la información necesaria en relación con Ratio de Trasplantados y Pacientes en Diálisis**

**DIÁLISIS**

* Se crea un DataFrame con toda la información:

```{r}
year<-ratio_Pacientes_Trasplantados$TIME
country<-ratio_Pacientes_Trasplantados$GEO
renal<-data.frame(TIME=year,GEO=country,
                  P_Dialisis=ratio_Pacientes_Dialisis$Value,
                  P_Trasplantados=ratio_Pacientes_Trasplantados$Value)
head(renal)

```

* Se crean dos muestras pareadas, Dialisis en el año 2005 y en el 2014 (10 años después)

```{r}
renal_2005<-filter(renal,renal$TIME==2005)
dialisis_2005<-renal[renal_2005$P_Dialisis,]



renal_2014<-filter(renal,renal$TIME==2014)
dialisis_2014<-renal[renal_2014$P_Dialisis,]

```


**TRASPLANTADOS**

* Se crean dos muestras pareadas, Trasplantados en el año 2005 y en el 2014 (10 años después)

```{r}
renal_2005<-filter(renal,renal$TIME==2005)
trasplante_2005<-renal[renal_2005$P_Trasplantados,]


renal_2014<-filter(renal,renal$TIME==2014)
trasplante_2014<-renal[renal_2014$P_Trasplantados,]

```

**1.2 CONTRASTE DE MUESTRAS, PARA 2005 Y 2014. EVOLUCIÓN**

* **¿Se puede afirmar que aumentarán el ratio de Pacientes en  Diálisis con los años?**

Como es una muestra pareada, se calculará la diferencia de muestras y por tanto las hipótesis son:

H0: $\mu_{dif}$=0

H1: $\mu_{dif}$>0

Donde *dif*=dialisis_2014-dialisis_2005

* Asunción de Normalidad
  * No se puede aplicar el Teorema del límite Central ya que la muestra no supera los 30 registros.
  * Se interpretan las gráficas Q_Q y se aplica el test_de_Shapiro.
  
  
```{r}
qqnorm(dialisis_2005$P_Dialisis, main="P_Dialisis_2005")
qqline(dialisis_2005$P_Dialisis)

qqnorm(dialisis_2014$P_Dialisis, main="P_Dialisis_2014")
qqline(dialisis_2014$P_Dialisis)

shapiro.test(dialisis_2005$P_Dialisis)
shapiro.test(dialisis_2014$P_Dialisis)
```

Interpretación:

- Los gráficos Q-Q muestan una desviación respecto de la normal pronunciada en los extremos sobre todo para la muestra de 2014 y en general para la de 2005.

- Con un valor de confianza del 95% podemos rechazar la hipótesis nula de normalidad en la muestra de Diálisis del año 2005( p-value = 0.0251).

-Dados estos resultados se aplica un test no paramétrico:
Existen dos test no paramétricos para el contraste de muestras:

  * Test de suma de rangos(Mann-Whitney)
  * Test de rangos y signos de Wilcoxon (Para muestras pareadas)
  
  
```{r}
#Se muestra la relación existente entre los pacientes en Diálisis en 2005 y 10 años después.
plot(dialisis_2005$P_Dialisis,dialisis_2014$P_Dialisis)

#Se realiza el contraste.
wilcox.test(dialisis_2005$P_Dialisis,
            dialisis_2014$P_Dialisis, paired=TRUE, alternative="greater")

```

Interpretación:

No podemos rechazar la hipótesis nula (pvalue=0.4233>0.05). Por tanto no podemos afirmar que el ratio de pacientes en Diálisis haya aumentado en un periodo de 10 años.


* **¿Se puede afirmar que aumentarán el ratio de Pacientes Trasplantados con los años?**

Como es una muestra pareada, se calculará la diferencia de muestras y por tanto las hipótesis son:

H0: $\mu_{dif}$=0

H1: $\mu_{dif}$>0

Donde *dif*=trasplante_2014-trasplante_2005

* Asunción de Normalidad
  * No se puede aplicar el Teorema del límite Central ya que la muestra no supera los 30 registros.
  * Se interpretan las gráficas Q_Q y se aplica el test_de_Shapiro.
  
```{r}
qqnorm(trasplante_2005$P_Trasplantados, main="P_Trasplantados_2005")
qqline(trasplante_2005$P_Trasplantados)

qqnorm(trasplante_2014$P_Trasplantados, main="P_Trasplantados_2014")
qqline(trasplante_2014$P_Trasplantados)

shapiro.test(dialisis_2005$P_Trasplantados)
shapiro.test(dialisis_2014$P_Trasplantados)
```
  
Interpretación:

- Los gráficos Q-Q muestan una desviación respecto de la normal pronunciada tanto para 2005 como para 2014.

- Con un valor de confianza del 95% podemos rechazar la hipótesis nula de normalidad en las dos muestras( p-value < 0.05 en ambos casos).

-Dados estos resultados se aplica un test no paramétrico:
Como es una muestra pareada se aplica el test de rangos y signos de Wilcoxon :

  
```{r}
#Se muestra la relación existente entre los pacientes Trasplantados en 2005 y 10 años después.
plot(trasplante_2005$P_Trasplantados,trasplante_2014$P_Trasplantados)

#Se realiza el contraste.
wilcox.test(trasplante_2005$P_Trasplantados,
            trasplante_2014$P_Trasplantados, paired=TRUE, alternative="greater")

```

Interpretación:

- No podemos rechazar la hipótesis nula (pvalue=0.069>0.05). Por tanto no podemos afirmar que el ratio de pacientes Trasplantados haya aumentado en un periodo de 10 años.


#### **2.ANÁLISIS DE DATOS. MORTALIDAD TRATABLE Y PREVENIBLE**

**2.1 ANÁLISIS DE DATOS**

Se procede en primer lugar a cargar todos los archivos para poder realizar el análisis.

```{r}

mortalidad<-read.csv("C:/temp/Mortalidad_Analisis.csv",sep= ",")
summary(mortalidad)


```


**2.1.1 Se filtra informacion (De todas los archivos disponibles)**


```{r}
nrow(mortalidad)
head(mortalidad)

```

**2.1.2 Se genera variable con la información necesaria en relación con la Mortalidad Tratable y Prevenible**

**MORTALIDAD PREVENIBLE**

* Se crean dos muestras pareadas, Mortalidad Prevenible en el año 2011 y en el 2017 (6 años después)

```{r}
mortalidad_2011<-filter(mortalidad,mortalidad$TIME==2011)
mortalidad_2011<-select(mortalidad_2011,TIME,Pais,Mortalidad_Prevenible)
head(mortalidad_2011)
nrow(mortalidad_2011)


mortalidad_2017<-filter(mortalidad,mortalidad$TIME==2017)
mortalidad_2017<-select(mortalidad_2017,TIME,Pais,Mortalidad_Prevenible)
head(mortalidad_2017)
nrow(mortalidad_2017)

```


**MORTALIDAD TRATABLE**

* Se crean dos muestras pareadas, Mortalidad Tratable en el año 2011 y en el 2017 (6 años después)

```{r}
mortalidad_2011t<-filter(mortalidad,mortalidad$TIME==2011)
head(mortalidad_2011t)
mortalidad_2011t<-select(mortalidad_2011t,TIME,Pais,Mortalidad_Tratable)
head(mortalidad_2011t)
nrow(mortalidad_2011t)


mortalidad_2017t<-filter(mortalidad,mortalidad$TIME==2017)
mortalidad_2017t<-select(mortalidad_2017t,TIME,Pais,Mortalidad_Tratable)
head(mortalidad_2017t)
nrow(mortalidad_2017t)

```

**2.2 CONTRASTE DE MUESTRAS, PARA 2011 Y 2017. EVOLUCIÓN**

* **¿Se puede afirmar que aumentará la mortalidad prevenible con los años?**

Como es una muestra pareada, se calculará la diferencia de muestras y por tanto las hipótesis son:

H0: $\mu_{dif}$=0

H1: $\mu_{dif}$>0

Donde *dif*=mortalidad_2017-mortalidad_2011

* Asunción de Normalidad
  * Se podría aplicar el Teorema del límite Central ya que la muestra supera los 30 registros.(34)
  * Pero se interpretan las gráficas Q_Q y se aplica el test_de_Shapiro.
  
```{r}
qqnorm(mortalidad_2011$Mortalidad_Prevenible, main="Mortalidad Prevenible 2011")
qqline(mortalidad_2011$Mortalidad_Prevenible)

qqnorm(mortalidad_2017$Mortalidad_Prevenible, main="Mortalidad Prevenible 2017")
qqline(mortalidad_2017$Mortalidad_Prevenible)

shapiro.test(mortalidad_2011$Mortalidad_Prevenible)
shapiro.test(mortalidad_2017$Mortalidad_Prevenible)
```

Interpretación:

- Los gráficos Q-Q muestan una desviación respecto de la normal pronunciada para ambos años (2011,2017)

- Con un valor de confianza del 95% podemos rechazar la hipótesis nula de normalidad en ambas muestras( p-value < 0.05).

-Dados estos resultados se aplica un test no paramétrico:

Como es una muestra pareada se aplica el test de rangos y signos de Wilcoxon :
  
```{r}
#Se muestra la relación existente entre la Mortalidad Prevenible en 2011 y 6 años después.
plot(mortalidad_2011$Mortalidad_Prevenible,mortalidad_2017$Mortalidad_Prevenible)

#Se realiza el contraste.
wilcox.test(mortalidad_2011$Mortalidad_Prevenible,
            mortalidad_2017$Mortalidad_Prevenible, paired=TRUE, alternative="greater")

```

Interpretación:

Se puede rechazar la hipótesis nula (pvalue=<0.05). Por tanto se puede afirmar que la mortalidad prevenible ha aumentado en un periodo de 6 años.


* **¿Se puede afirmar que aumentará la mortalidad tratable con los años?**

Como es una muestra pareada, se calculará la diferencia de muestras y por tanto las hipótesis son:

H0: $\mu_{dif}$=0

H1: $\mu_{dif}$>0

Donde *dif*=mortalidad_2017-mortalidad_2011

* Asunción de Normalidad
  * Se podría aplicar el Teorema del límite Central ya que la muestra supera los 30 registros.(34)
  * Pero se interpretan las gráficas Q_Q y se aplica el test_de_Shapiro.
  
```{r}
qqnorm(mortalidad_2011t$Mortalidad_Tratable, main="Mortalidad Tratable 2011")
qqline(mortalidad_2011t$Mortalidad_Tratable)

qqnorm(mortalidad_2017t$Mortalidad_Tratable, main="Mortalidad Tratable 2017")
qqline(mortalidad_2017t$Mortalidad_Tratable)

shapiro.test(mortalidad_2011t$Mortalidad_Tratable)
shapiro.test(mortalidad_2017t$Mortalidad_Tratable)
```

Interpretación:

- Los gráficos Q-Q muestan una desviación respecto de la normal pronunciada para ambos años (2011,2017)

- Con un valor de confianza del 95% podemos rechazar la hipótesis nula de normalidad en ambas muestras( p-value < 0.05).

-Dados estos resultados se aplica un test no paramétrico:

Como es una muestra pareada se aplica el test de rangos y signos de Wilcoxon :
  
```{r}
#Se muestra la relación existente entre la Mortalidad Tratable en 2011 y 6 años después.
plot(mortalidad_2011t$Mortalidad_Tratable,mortalidad_2017t$Mortalidad_Tratable)

#Se realiza el contraste.
wilcox.test(mortalidad_2011t$Mortalidad_Tratable,
            mortalidad_2017t$Mortalidad_Tratable, paired=TRUE, alternative="greater")

```

Interpretación:

Se puede rechazar la hipótesis nula (pvalue=<0.05). Por tanto se puede afirmar que la mortalidad tratable ha aumentado en un periodo de 6 años.

