
---
title: "Análisis Exploratorio de datos en Europa: Regresión Logística"
author: "Alicia Perdices Guerra"
date: '`r format(Sys.Date(),"%e de %B, %Y")`'
output:
  pdf_document:
    toc: yes
  html_document:
    number_sections: no
    toc: yes
---
* **1.ANÁLISIS EXPLORATORIO.MODELOS DE REGRESION.**

  * 1.1 **ANÁLISIS EXPLORATORIO.FILTRADO DE LA INFORMACIÓN PARA ITALIA, ALEMANIA, REINO UNIDO,FRANCIA Y ESPAÑA**
  
    * 1.1.1 Se filtra informacion (De todas los archivos disponibles). Se genera variable con la información necesaria en relación con Gasto, Recursos, Actividades Sanitarias, Cuidados Domiciliarios, Estado de Salud, Prevención y Mortalidad.
    * 1.1.2 Modelo de regresión lineal que explique la mortalidad (Mortalidad Prevenible, Mortalidad Tratable) en función del número de Médicos de Atención Primaria, y de Recursos como disposición de Unidades de Resonancia Magnética y Scanners para diagnóstico, Detección de Cancer de Mama, Cervix Uterino y Vacunación.
    * 1.1.3 Modelo de regresión logística que estime la probabilidad de una variable cualitativa (Se transforma Mortalidad_Tratable y Prevenible en variable cualitativa, con valores de 0 si el país no supera la media muestral para esa variable y 1 en caso contrario), en función de variables cuantitativas (Médicos de Atención Primaria,  de Recursos como disposición de Unidades de Resonancia Magnética y Scanners para diagnóstico, y Detección de Cancer de Mama, Cervix Uterino y Vacunación)
    * 1.1.4. Predicciones.

 
    
```{r setup, include=FALSE}
knitr::opts_chunk$set(echo = TRUE)
library(dplyr)
library(scales)
library(ggplot2)
library(gridExtra)
require(knitr)
library(GGally)
```

#### **1.1 ANÁLISIS EXPLORATORIO.FILTRADO DE LA INFORMACIÓN POR PAISES.**

Se procede en primer lugar a cargar todos los archivos para poder realizar el análisis.

```{r}
camas_disponibles<-read.csv("C:/temp/Camas_Disponibles_Analisis.csv",sep= ",")
cuidados<-read.csv("C:/temp/Cuidados_Domiciliarios_Analisis.csv",sep= ",")
estado<-read.csv("C:/temp/Estado_Salud_Analisis.csv",sep= ",")
financiacion<-read.csv("C:/temp/Financiacion.csv",sep= ",")
gasto<-read.csv("C:/temp/GastoSanitario_Analisis.csv",sep= ",")
medicos<-read.csv("C:/temp/Medicos_Analisis.csv",sep= ",")
mortalidad<-read.csv("C:/temp/Mortalidad_Analisis.csv",sep= ",")
ocupacion_cama<-read.csv("C:/temp/Ocupacion_Cama_Analisis.csv",sep= ",")
personalSanitarioNoMedicos<-read.csv("C:/temp/PersonalSanitarioNoMedicos_Analisis.csv",sep= ",")
prevencion<-read.csv("C:/temp/Prevencion_Analisis.csv",sep= ",")
ratio_Pacientes_Dialisis<-read.csv("C:/temp/Ratio_Pacientes_Dialisis_Analisis.csv",sep= ",")
ratio_Pacientes_Trasplantados<-read.csv("C:/temp/Ratio_Pacientes_Trasplantados_Analisis.csv",sep= ",")
recursos_tecnologicos<-read.csv("C:/temp/Recursos_Tecnologicos_Analisis.csv",sep= ",")
tecnologia_medica<-read.csv("C:/temp/Tecnologia_Medica_Analisis.csv",sep= ",")

```

**1.1.1 Filtrado de la información para los Paises foco de estudio**

Estudio de regresion de la mortalidad tratable y prevenible en Europa en relación con del número de Médicos de Atención Primaria, y de Recursos como disposición de Unidades de Resonancia Magnética y Scanners para diagnóstico.

```{r}
#Se estudia la información para los distintos paises en el rango de años 2011-2017, 
#ya que no existe información de todas las variables estudiadas para todos los años(2009-2019).
 #solo para los años 2011-2017
financiacion<-filter(financiacion,
                     (TIME==2011)|
                     (TIME==2012)|
                     (TIME==2013)|
                     (TIME==2014)|
                     (TIME==2015)|
                     (TIME==2016)|
                     (TIME==2017))
financiacion<-filter(financiacion,
                     (GEO=="Spain")|
                      GEO=="Italy"|
                      GEO=="United Kingdom"|
                      GEO=="France"|
                      GEO=="Germany (until 1990 former territory of the FRG)")
nrow(financiacion)                     
head(financiacion)
camas_disponibles<-filter(camas_disponibles,
                     (TIME==2011)|
                     (TIME==2012)|
                     (TIME==2013)|
                     (TIME==2014)|
                     (TIME==2015)|
                     (TIME==2016)|
                     (TIME==2017))
camas_disponibles<-filter(camas_disponibles,
                     (GEO=="Spain")|
                      GEO=="Italy"|
                      GEO=="United Kingdom"|
                      GEO=="France"|
                      GEO=="Germany (until 1990 former territory of the FRG)")

                       
nrow(camas_disponibles)
head(camas_disponibles)

estado<-filter(estado,
                     (TIME==2011)|
                     (TIME==2012)|
                     (TIME==2013)|
                     (TIME==2014)|
                     (TIME==2015)|
                     (TIME==2016)|
                     (TIME==2017))
estado<-filter(estado,
                     Pais=="Spain"|
                     Pais=="Italy"|
                     Pais=="United Kingdom"|
                     Pais=="France"|
                     Pais=="Germany (until 1990 former territory of the FRG)")

nrow(estado)  
head(estado)

gasto<-filter(gasto,
                     (TIME==2011)|
                     (TIME==2012)|
                     (TIME==2013)|
                     (TIME==2014)|
                     (TIME==2015)|
                     (TIME==2016)|
                     (TIME==2017))
gasto<-filter(gasto,
                     Pais=="Spain"|
                     Pais=="Italy"|
                     Pais=="United Kingdom"|
                     Pais=="France"|
                     Pais=="Germany (until 1990 former territory of the FRG)")

nrow(gasto)
head(gasto)

medicos<-filter(medicos,
                     (TIME==2011)|
                     (TIME==2012)|
                     (TIME==2013)|
                     (TIME==2014)|
                     (TIME==2015)|
                     (TIME==2016)|
                     (TIME==2017))
medicos<-filter(medicos,
                     Pais=="Spain"|
                     Pais=="Italy"|
                     Pais=="United Kingdom"|
                     Pais=="France"|
                     Pais=="Germany (until 1990 former territory of the FRG)")

nrow(medicos)
head(medicos)

prevencion<-filter(prevencion,
                     (TIME==2011)|
                     (TIME==2012)|
                     (TIME==2013)|
                     (TIME==2014)|
                     (TIME==2015)|
                     (TIME==2016)|
                     (TIME==2017))
prevencion<-filter(prevencion,
                     Pais=="Spain"|
                     Pais=="Italy"|
                     Pais=="United Kingdom"|
                     Pais=="France"|
                     Pais=="Germany (until 1990 former territory of the FRG)")

nrow(prevencion)
head(prevencion)

recursos_tecnologicos<-filter(recursos_tecnologicos,
                     (TIME==2011)|
                     (TIME==2012)|
                     (TIME==2013)|
                     (TIME==2014)|
                     (TIME==2015)|
                     (TIME==2016)|
                     (TIME==2017))
recursos_tecnologicos<-filter(recursos_tecnologicos,
                     Pais=="Spain"|
                     Pais=="Italy"|
                     Pais=="United Kingdom"|
                     Pais=="France"|
                     Pais=="Germany (until 1990 former territory of the FRG)")

nrow(recursos_tecnologicos)
head(recursos_tecnologicos) 

tecnologia_medica<-filter(tecnologia_medica,
                     (TIME==2011)|
                     (TIME==2012)|
                     (TIME==2013)|
                     (TIME==2014)|
                     (TIME==2015)|
                     (TIME==2016)|
                     (TIME==2017))
tecnologia_medica<-filter(tecnologia_medica,
                     Pais=="Spain"|
                     Pais=="Italy"|
                     Pais=="United Kingdom"|
                     Pais=="France"|
                     Pais=="Germany (until 1990 former territory of the FRG)")
nrow(tecnologia_medica)
head(tecnologia_medica) 

mortalidad<-filter(mortalidad,
                     Pais=="Spain"|
                     Pais=="Italy"|
                     Pais=="United Kingdom"|
                     Pais=="France"|
                     Pais=="Germany (until 1990 former territory of the FRG)")

nrow(mortalidad)
```


Una vez analizado la información sobre las causas de Mortalidad, Resursos, Prevención, Actividades, Estado de Salud, Cuidados Domiciliarios y Gastos Sanitarios de forma individual por años y países, se procede a establecer relaciones entre las distintas variables por países (se ha escogido los 5 países con mayor gasto y recursos sanitarios para hacer el estuido de forma conjunta.
Se procede a estimar un modelo de regresión logística que explique unas variables en función de otras para después poder hacer predicciones sobre hipótesis de datos nuevos, por ejemplo si existe relación entre la mortalidad prevenible de un país y el número de médicos disponibles y qué mortalidad cabría esperar si aumentamos o disminuimos estos recursos.


* **1.1.2 Modelo de regresión lineal/logística que explique la mortalidad (Mortalidad Prevenible, Mortalidad Tratable) en función del número de Médicos de Atención Primaria ,de Recursos como disposición de Unidades de Resonancia Magnética y Scanners para diagnóstico, y actividades de Diagnóstico de Cancer_mama , Cáncer de Cervix Uterino, y Vacunación**

Se analiza en primer lugar si tiene sentido estimar un modelo de regresión simple entre variables y qué variables serían las adecuadas.

* La relación entre el predictor y la variable respuesta ha de ser lineal. Se puede comprobar con diagrama de dispersión y graficando los residuos.
* Los residuos deben distribuirse normalmente en torno a 0. Se puede comprobar con la distribución de quantiles (normal Q-Q plot) o test de hipótesis de normalidad.
* La variabilidad de los residuos debe ser constante (homocedasticidad): la variabilidad de los datos entorno a la recta de regresión ha de ser aproximadamente constante. Se comprueba graficando los residuos o mediante el test de Breusch-Pagan.


```{r}
head(mortalidad)
europa_regresion1<-
  select(mortalidad,TIME,Pais,Mortalidad_Prevenible,Mortalidad_Tratable)
head(europa_regresion1)
nrow(europa_regresion1)
europa_regresion2<-
  select(tecnologia_medica,Computed_Tomography_Scanners,Magnetic_Resonance_Imaging_Units)
head(europa_regresion2)
nrow(europa_regresion2)
europa_regresion3<-
  select(medicos,Generalist_medical_practitioners)
head(europa_regresion3)
nrow(europa_regresion3)
europa_regresion4<-
  select(prevencion,Deteccion_cancer_mama,Deteccion_cancer_cervix_uterino,Vacunacion)
europa_regresion<-data.frame(europa_regresion1,europa_regresion2,europa_regresion3,europa_regresion4)
head(europa_regresion)
```

* Se comprueba si el predictor y la variable respuesta tienen una relación lineal mediante un diagrama de dispersión.

**Mortalidad_Prevenible,Generalist_medical_practitioners**

```{r}
#Gráficos de dispersión del conjunto de variables
pairs(europa_regresion)


ggplot(data = europa_regresion, 
       mapping = aes(x =Generalist_medical_practitioners , y = Mortalidad_Prevenible)) +
geom_point(color = "firebrick", size = 2) +
labs(title = "Diagrama de dispersión", 
     x = "Generalist_medical_practitioners", y = "Mortalidad_Prevenible") +
theme_bw() +
theme(plot.title = element_text(hjust = 0.5))
```

No se observa una dependencia lineal, por lo que el modelo de regresión lineal no estaría justificado.

**Mortalidad_Tratable,Generalist_medical_practitioners**

```{r}
#Gráficos de dispersión del conjunto de variables
ggplot(data = europa_regresion,
       mapping = aes(x =Generalist_medical_practitioners , y = Mortalidad_Tratable)) +
geom_point(color = "firebrick", size = 2) +
labs(title = "Diagrama de dispersión",
     x = "Generalist_medical_practitioners", y = "Mortalidad_Tratable") +
theme_bw() +
theme(plot.title = element_text(hjust = 0.5))
```

No se observa una dependencia lineal, por lo que el modelo de regresión lineal no estaría justificado.

**Mortalidad_Tratable,Computed_Tomography_Scanners**

```{r}
ggplot(data = europa_regresion,
       mapping = aes(x =Computed_Tomography_Scanners , y = Mortalidad_Tratable)) +
geom_point(color = "firebrick", size = 2) +
labs(title = "Diagrama de dispersión", 
     x = "Computed_Tomography_Scannerss", y = "Mortalidad_Tratable") +
theme_bw() +
theme(plot.title = element_text(hjust = 0.5))
```

No se observa una dependencia lineal, por lo que el modelo de regresión lineal no estaría justificado.

**Mortalidad_Tratable,Magnetic_Resonance_Imaging_Units**

```{r}
ggplot(data = europa_regresion,
       mapping = aes(x =Magnetic_Resonance_Imaging_Units, y = Mortalidad_Tratable)) +
geom_point(color = "firebrick", size = 2) +
labs(title = "Diagrama de dispersión",
     x = "Magnetic_Resonance_Imaging_Units", y = "Mortalidad_Tratable") +
theme_bw() +
theme(plot.title = element_text(hjust = 0.5))
```

No se observa una dependencia lineal, por lo que el modelo de regresión lineal no estaría justificado.

**Mortalidad_Prevenible,Deteccion_cancer_mama**

```{r}
ggplot(data = europa_regresion,
       mapping = aes(x =Deteccion_cancer_mama, y = Mortalidad_Prevenible)) +
geom_point(color = "firebrick", size = 2) +
labs(title = "Diagrama de dispersión",
     x = "Deteccion_cancer_mama", y = "Mortalidad_Prevenible") +
theme_bw() +
theme(plot.title = element_text(hjust = 0.5))
```

No se observa una dependencia lineal, por lo que el modelo de regresión lineal no estaría justificado.

**Mortalidad_Prevenible,Deteccion_cancer_cervix_uterino**

```{r}
ggplot(data = europa_regresion,
       mapping = aes(x =Deteccion_cancer_cervix_uterino, y = Mortalidad_Prevenible)) +
geom_point(color = "firebrick", size = 2) +
labs(title = "Diagrama de dispersión",
     x = "Deteccion_cancer_cervix_uterino", y = "Mortalidad_Prevenible") +
theme_bw() +
theme(plot.title = element_text(hjust = 0.5))
```

No se observa una dependencia lineal, por lo que el modelo de regresión lineal no estaría justificado.

**Mortalidad_Prevenible,Vacunacion**

```{r}
ggplot(data = europa_regresion,
       mapping = aes(x =Vacunacion, y = Mortalidad_Prevenible)) +
geom_point(color = "firebrick", size = 2) +
labs(title = "Diagrama de dispersión",
     x = "Vacunacion", y = "Mortalidad_Prevenible") +
theme_bw() +
theme(plot.title = element_text(hjust = 0.5))
```

No se observa una dependencia lineal, por lo que el modelo de regresión lineal no estaría justificado.

No tiene sentido pensar en un modelo de regresión lineal para las variables e información disponible para el estuido.

* **1.1.3 Modelos de regresión logística**

 Modelo de regresión logística que estime la probabilidad de una variable cualitativa (Se transforma Mortalidad_Tratable y Prevenible en variable cualitativa, con valores de 0 si el país no supera la media muestral para esa variable y 1 en caso contrario), en función de variables cuantitativas (Médicos de Atención Primaria, y de Recursos como disposición de Unidades de Resonancia Magnética y Scanners para diagnóstico)


* se transforma la variable **Mortalidad_Tratable** y **Mortalidad_Prevenible** en cualitativas (con valores 0 y 1).

```{r}
#Media muestral de la variable Mortalidad_Tratable en todos los paises Europeos.(variable mortalidad)
mean_mt<-mean(mortalidad$Mortalidad_Tratable)

#Media muestral de la variable Mortalidad_Prevenible en todos los paises Europeos.(variable mortalidad)
mean_mp<-mean(mortalidad$Mortalidad_Prevenible)

#Se transforma Mortalidad_Tratable en variable cualitativa.
europa_regresion$Mortalidad_Tratable_01<-ifelse(europa_regresion$Mortalidad_Tratable<mean_mt,0,1)

#Se transforma Mortalidad_Prevenible en variable cualitativa.
europa_regresion$Mortalidad_Prevenible_01<-ifelse(europa_regresion$Mortalidad_Prevenible<mean_mp,0,1)
tail(europa_regresion)

table(europa_regresion$Mortalidad_Tratable_01)
table(europa_regresion$Mortalidad_Prevenible_01)


```

Se ajusta un modelo de regresión logística para predecir la probabilidad de tener una Mortalidad Tratable que supere la media en función de las variables Médicos de Atención Primaria, y de Recursos como disposición de Unidades de Resonancia Magnética y Scanners para diagnóstico.

```{r}
modelo.log.1<-
  glm(Mortalidad_Tratable_01~Generalist_medical_practitioners, family = binomial(), data= europa_regresion)
summary(modelo.log.1)

modelo.log.2<-
  glm(Mortalidad_Prevenible_01~Generalist_medical_practitioners, family = binomial(), data= europa_regresion)
summary(modelo.log.2)

modelo.log.3<-
  glm(Mortalidad_Tratable_01~Computed_Tomography_Scanners, family = binomial(), data= europa_regresion)
summary(modelo.log.3)

modelo.log.4<-
  glm(Mortalidad_Tratable_01~Magnetic_Resonance_Imaging_Units, family = binomial(), data= europa_regresion)
summary(modelo.log.4)

modelo.log.5<-
  glm(Mortalidad_Tratable_01~Magnetic_Resonance_Imaging_Units+Computed_Tomography_Scanners+
                    Generalist_medical_practitioners,family = binomial(), data= europa_regresion)
summary(modelo.log.5)

modelo.log.6<-
  glm(Mortalidad_Prevenible_01~Magnetic_Resonance_Imaging_Units+Computed_Tomography_Scanners+
                    Deteccion_cancer_mama+Deteccion_cancer_cervix_uterino,family = binomial(), data= europa_regresion)
summary(modelo.log.6)

modelo.log.7<-
  glm(Mortalidad_Prevenible_01~Computed_Tomography_Scanners+
                    Deteccion_cancer_mama+Deteccion_cancer_cervix_uterino+Vacunacion,family = binomial(), data= europa_regresion)
summary(modelo.log.7)
```

Interpretación:

- Se observa que tanto el protocolo de Deteccion de Cáncer de Mama, Cérvix Uterino, Vacunación y la adquisición de Escáners tomográficos disminuyen la probabilidad del aumento de la mortalidad Tratable y Prevenible.

- Sin Embargo, aunque parece contradictorio las Unidades de Resonancia Magnética y el refuerzo de Medicina de atención primaria,  podrían incrementar la probabilidad del aumento de la Mortalidad Tratable y Prevenible.

**1.1.4 Predicciones**

Se realizan las siguientes predicciones:

*  ¿Se superaría la Mortalidad Prevenible, si se aumentan las pruebas diagnósticas de detección de Cáncer de Mama y Cérvix, el porcentaje de población vacunada y el número de escáners?

```{r}
#Se comprueba los valores máximos de cada predictor para realizar las modificaciones oportunas
maximo_deteccion_cm<-max(europa_regresion$Deteccion_cancer_mama)
maximo_deteccion_cm

maximo_deteccion_cc<-max(europa_regresion$Deteccion_cancer_cervix_uterino)
maximo_deteccion_cc

maximo_vacunacion<-max(europa_regresion$Vacunacion)
maximo_vacunacion

maximo_escaners<-max(europa_regresion$Computed_Tomography_Scanners)
maximo_escaners

new1<-data.frame(Deteccion_cancer_mama=92,
                Deteccion_cancer_cervix_uterino=89,
                Vacunacion=98,
                Computed_Tomography_Scanners=4000)
p1=predict(modelo.log.7,new1,type="response")
p1
```

*  ¿Se superaría la Mortalidad Prevenible, si se disminuyen las pruebas diagnósticas de detección de Cáncer de Mama y Cérvix , el porcentaje de población vacunada y el número de escáners?

```{r}
new2<-data.frame(Deteccion_cancer_mama=50,
                Deteccion_cancer_cervix_uterino=50,
                Vacunacion=50,
                Computed_Tomography_Scanners=1000)
p2=predict(modelo.log.7,new2,type="response")
p2
```

Interpretación:

- Si se aumentan los recursos, la probabilidad de que aumente la mortalidad prevenible es muy baja.
- Por el contrario si se disminuyen, la probabilidad es máxima.
