---
title: "Análisis Exploratorio de los Datos: \n MORTALIDAD TRATABLE Y PREVENIBLE \n , MORTALIDAD POR ENFERMEDADES INFECCIOSAS"
author: "Alicia Perdices Guerra"
date: '`r format(Sys.Date(),"%e de %B, %Y")`'
output:
  pdf_document:
    toc: yes
  html_document:
    number_sections: no
    toc: yes
---
* **1.ANÁLISIS EXPLORATORIO POR PAISES.**

  * 1.1 EN RELACIÓN CON LA MORTALIDAD
    * 1.1.1 Análisis Descriptivo
    * 1.1.2 Visualización y Distribución de la variable "Value (Mortalidad)"
      * MORTALIDAD TRATABLE Y PREVENIBLE.
      * MORTALIDAD POR ENFERMEDADES INFECCIOSAS.
      
    * 1.1.3 Normalidad de la variable "Value (Mortalidad)"
      * MORTALIDAD TRATABLE Y PREVENIBLE.
      * MORTALIDAD POR ENFERMEDADES INFECCIOSAS.
      
```{r setup, include=FALSE}
knitr::opts_chunk$set(echo = TRUE)
library(dplyr)
library(scales)
library(ggplot2)
library(gridExtra)
require(knitr)
#options(warn=-1)
```

#### **1.ANÁLISIS EXPLORATORIO POR PAISES**

Se procede en primer lugar a cargar todos los archivos para poder realizar el análisis.

```{r}
mortalidad_tp<-read.csv("C:/temp/Mortalidad_Tratable_Prevenible_clean.csv",sep= ",")
mortalidad_ei<-read.csv("C:/temp/Muertes_Enf_Infecciosas_clean.csv",sep= ",")
```

**1.1.- EN RELACIÓN CON LA MORTALIDAD**

  * **1.1.1 Análisis Descriptivo**

  
Se procede a realizar el análisis descriptivo:
```{r}
summary(mortalidad_tp)
summary(mortalidad_ei)
```


Se filta el dataframe para que la variable GEO aparezcan solo los paises objeto de estudio.(Para cada archivo relacionado con La Mortalidad y unificamos la información ).
Además se selecciona la información relevante de las variables MORTALIT (tipo de Mortalidad), SEX (Total), UNIT(Number) e ICD10 (tipo de enfermedad infecciosa)

```{r}
#En relación con la MORTALIDAD TRATABLE/PREVENIBLE
#=================================================


mortalidad_tp_paises<-filter(mortalidad_tp,
             +(GEO!="European Union - 27 countries (from 2020)")&
             +(GEO!="European Union - 28 countries (2013-2020)"))

#Mortalidad prevenible
mortalidad_pre<-filter(mortalidad_tp_paises,MORTALIT=="Preventable mortality",SEX=="Total",UNIT=="Number")
head(mortalidad_pre)
nrow(mortalidad_pre)

#Mortalidad tratable
mortalidad_tra<-filter(mortalidad_tp_paises,MORTALIT=="Treatable mortality",SEX=="Total",UNIT=="Number")
head(mortalidad_tra)
nrow(mortalidad_tra)


#En relación con la MORTALIDAD POR ENFERMEDADES INFECCIOSAS
#==========================================================

mortalidad_ei_paises<-filter(mortalidad_ei,
             +(GEO!="European Union - 27 countries (from 2020)")&
             +(GEO!="European Union - 28 countries (2013-2020)")&
             +(GEO!="France (metropolitan)"))
#Filtramos TIME (2011-2017), para poder hacer comparar con la información de mortalidad prevenible y trabable en ese periodo de tiempo.
mortalidad_ei_paises<-filter(mortalidad_ei_paises,
             +(TIME!=2018)&
             +(TIME!=2019))      
#Mortalidad por enfermedades infecciosas clasificadas por ICD-10-CM Codes:https://www.icd10data.com/ICD10CM/Codes

# Certain infectious and parasitic diseases A00-B99 
mortalidad_A00_B99<-filter(mortalidad_ei_paises, ICD10=="Certain infectious diseases (A00-A40, A42-B99)")
head(mortalidad_A00_B99)
nrow(mortalidad_A00_B99)

# Other infectious diseases (G00, G03-G04, G06, G08-G09, H00-H01, H10, H16, H20, H30, H46, H60, H65-H66, H68, H70, I00-I02, I30, I33, I38, I40, I80, J00-J16, J20-J22, J31-J32, J36-J37, J40-J42, J85-J86, K04-K05, K20, K29, K35-K37, K61, K65, K73, K75, K81, K85, L00-L08, M00, M02, N10-N12, N15, N30, N34, N39, N41, N45, N49, N61, N70-N73, N75-N76, O23, O85-O86, O91, O98, P35-P39, R50)

mortalidad_G00_R50<-filter(mortalidad_ei_paises, ICD10=="Other infectious diseases (G00, G03-G04, G06, G08-G09, H00-H01, H10, H16, H20, H30, H46, H60, H65-H66, H68, H70, I00-I02, I30, I33, I38, I40, I80, J00-J16, J20-J22, J31-J32, J36-J37, J40-J42, J85-J86, K04-K05, K20, K29, K35-K37, K61, K65, K73, K75, K81, K85, L00-L08, M00, M02, N10-N12, N15, N30, N34, N39, N41, N45, N49, N61, N70-N73, N75-N76, O23, O85-O86, O91, O98, P35-P39, R50)")
head(mortalidad_G00_R50)
nrow(mortalidad_G00_R50)

#Pneumonia, organism unspecified

mortalidad_pneumonia<-filter(mortalidad_ei_paises,ICD10=="Pneumonia, organism unspecified")
head(mortalidad_pneumonia)
nrow(mortalidad_pneumonia)

#Other sepsis

mortalidad_osep<-filter(mortalidad_ei_paises,ICD10=="Other sepsis")
head(mortalidad_osep)
nrow(mortalidad_osep)
```

Se crea un Dataframe con toda la información:

```{r}
year<-(mortalidad_osep$TIME)#Columna Year
country<-(mortalidad_osep$GEO)#Columna Paises
length(unique(mortalidad_osep$GEO))
length(unique(mortalidad_pre$GEO))
mortalidad<-data.frame("TIME"=year,"Pais"=country,
                       "Mortalidad_Prevenible"=mortalidad_pre$Value,
                       "Mortalidad_Tratable"=mortalidad_tra$Value,
                       "Mortalidad_A00_B99"=mortalidad_osep$Value,
                       "Mortalidad_G00_R50"=mortalidad_G00_R50$Value,
                       "Mortalidad_pneumonia"=mortalidad_pneumonia$Value,
                       "Other_sepsis"=mortalidad_osep$Value)
                       
head(mortalidad)  
#Generamos el fichero filtrado para utilizarlo en el siguiente análisis.
write.csv(mortalidad, file="Mortalidad_Analisis.csv", row.names = FALSE)
```

Se reescalan los datos:

```{r}
mortalidad["Mortalidad_Prevenible_norm"]<-
  rescale(mortalidad$Mortalidad_Prevenible, to=c(0,1))
mortalidad["Mortalidad_Tratable_norm"]<-
  rescale(mortalidad$Mortalidad_Tratable, to=c(0,1))
mortalidad["Mortalidad_A00_B99_norm"]<-
  rescale(mortalidad$Mortalidad_A00_B99, to=c(0,1))
mortalidad["Mortalidad_G00_R50_norm"]<-
  rescale(mortalidad$Mortalidad_G00_R50, to=c(0,1))
mortalidad["Mortalidad_pneumonia_norm"]<-
  rescale(mortalidad$Mortalidad_pneumonia, to=c(0,1))
mortalidad["Other_sepsis_norm"]<-
  rescale(mortalidad$Other_sepsis, to=c(0,1))
```

  * **1.1.2 Visualización y Distribución de la variable "Value (mortalidad)"**

Se visualiza la variable "Value" en función de TIME, y causas de Mortalidad.

```{r}
#Diagrama de BARRAS: CAUSAS DE MORTALIDAD
#========================================
plot1=ggplot(data=mortalidad)+geom_col(aes(x=TIME,y=Mortalidad_Prevenible))+
  theme(axis.text.x = element_text(angle = 45))+
  scale_y_continuous(limit=c(0,900000))+
  ggtitle("Mortalidad Prevenible")+
  theme (plot.title = element_text(size=rel(0.5), hjust = 0.5))

plot2=ggplot(data=mortalidad)+geom_col(aes(x=TIME,y=Mortalidad_Tratable))+
  theme(axis.text.x = element_text(angle = 45))+
  scale_y_continuous(limit=c(0,900000))+
  ggtitle("Mortalidad Tratable")+
  theme (plot.title = element_text(size=rel(0.5), hjust = 0.5))

plot3=ggplot(data=mortalidad)+geom_col(aes(x=TIME,y=Mortalidad_A00_B99))+
  theme(axis.text.x = element_text(angle = 45))+
  scale_y_continuous(limit=c(0,900000))+
  ggtitle("Mortalidad_A00_B99")+
  theme (plot.title = element_text(size=rel(0.5), hjust = 0.5))

plot4=ggplot(data=mortalidad)+geom_col(aes(x=TIME,y=Mortalidad_G00_R50))+
  theme(axis.text.x = element_text(angle = 45))+
  scale_y_continuous(limit=c(0,900000))+
  ggtitle("Mortalidad_G00_R50")+
  theme (plot.title = element_text(size=rel(0.5), hjust = 0.5))

plot5=ggplot(data=mortalidad)+geom_col(aes(x=TIME,y=Mortalidad_pneumonia))+
  theme(axis.text.x = element_text(angle = 45))+
  scale_y_continuous(limit=c(0,900000))+
  ggtitle("Mortalidad_pneumonia")+
  theme (plot.title = element_text(size=rel(0.5), hjust = 0.5))

plot6=ggplot(data=mortalidad)+geom_col(aes(x=TIME,y=Other_sepsis))+
  theme(axis.text.x = element_text(angle = 45))+
  scale_y_continuous(limit=c(0,900000))+
  ggtitle("Other_sepsis")+
  theme (plot.title = element_text(size=rel(0.5), hjust = 0.5))
```

```{r}
#Diagrama de Puntos: CAUSAS DE MORTALIDAD
#========================================

plot7=ggplot(data=mortalidad)+geom_point(aes(x=Pais,y=Mortalidad_Prevenible))+
  theme(axis.text.x = element_text(size= 5,angle = 30,vjust=1,hjust = 1))+
  scale_y_continuous(limit=c(0,200000))+
  ggtitle("Mortalidad_Prevenible")+
  theme (plot.title = element_text(size=rel(0.5),hjust = 0.5))

plot8=ggplot(data=mortalidad)+geom_point(aes(x=Pais,y=Mortalidad_Tratable))+
  theme(axis.text.x = element_text(size= 5,angle = 30,vjust=1,hjust = 1))+
  scale_y_continuous(limit=c(0,100000))+
  ggtitle("Mortalidad_Tratable")+
  theme (plot.title = element_text(size=rel(0.5),hjust = 0.5))

plot9=ggplot(data=mortalidad)+geom_point(aes(x=Pais,y=Mortalidad_A00_B99))+
  theme(axis.text.x = element_text(size= 5,angle = 30,vjust=1,hjust = 1))+
  scale_y_continuous(limit=c(0,100000))+
  ggtitle("Mortalidad_A00_B99")+
  theme (plot.title = element_text(size=rel(0.5),hjust = 0.5))

plot10=ggplot(data=mortalidad)+geom_point(aes(x=Pais,y=Mortalidad_G00_R50))+
  theme(axis.text.x = element_text(size= 5,angle = 30,vjust=1,hjust = 1))+
  scale_y_continuous(limit=c(0,100000))+
  ggtitle("Mortalidad_G00_R50")+
  theme (plot.title = element_text(size=rel(0.5),hjust = 0.5))

plot11=ggplot(data=mortalidad)+geom_point(aes(x=Pais,y=Mortalidad_pneumonia))+
  theme(axis.text.x = element_text(size= 5,angle = 30,vjust=1,hjust = 1))+
  scale_y_continuous(limit=c(0,100000))+
  ggtitle("Mortalidad_pneumonia")+
  theme (plot.title = element_text(size=rel(0.5),hjust = 0.5))

plot12=ggplot(data=mortalidad)+geom_point(aes(x=Pais,y=Other_sepsis))+
  theme(axis.text.x = element_text(size= 5,angle = 30,vjust=1,hjust = 1))+
  scale_y_continuous(limit=c(0,100000))+
  ggtitle("Other_sepsis")+
  theme (plot.title = element_text(size=rel(0.5),hjust = 0.5))

grid.arrange(plot1,plot7,widths=c(1,3), ncol=2)
grid.arrange(plot2,plot8,widths=c(1,3), ncol=2)
grid.arrange(plot3,plot9,widths=c(1,3), ncol=2)
grid.arrange(plot4,plot10,widths=c(1,3), ncol=2)
grid.arrange(plot5,plot11,widths=c(1,3), ncol=2)
grid.arrange(plot6,plot12,widths=c(1,3), ncol=2)
```

Se obtienen los 5 países con mayor índice de mortalidad según el tipo de causa que la provoca.

```{r}

#Se filtra por año

y_2011<-filter(mortalidad, TIME==2011)
y_2012<-filter(mortalidad, TIME==2012)
y_2013<-filter(mortalidad, TIME==2013)
y_2014<-filter(mortalidad, TIME==2014)
y_2015<-filter(mortalidad, TIME==2015)
y_2016<-filter(mortalidad, TIME==2016)
y_2017<-filter(mortalidad, TIME==2017)

```

* **Mortalidad_Prevenible**

```{r}
#Filtramos por Mortalidad Prevenible
mortalidad_2011<-y_2011[with(y_2011, order(-y_2011$Mortalidad_Prevenible)),]
mortalidad_2012<-y_2012[with(y_2012, order(-y_2012$Mortalidad_Prevenible )),]
mortalidad_2013<-y_2013[with(y_2013, order(-y_2013$Mortalidad_Prevenible )),]
mortalidad_2014<-y_2014[with(y_2014, order(-y_2014$Mortalidad_Prevenible )),]
mortalidad_2015<-y_2015[with(y_2015, order(-y_2015$Mortalidad_Prevenible )),]
mortalidad_2016<-y_2016[with(y_2016, order(-y_2016$Mortalidad_Prevenible )),]
mortalidad_2017<-y_2017[with(y_2017, order(-y_2017$Mortalidad_Prevenible)),]

#Se crea una tabla con la información de la variable Mortalidad_Prevenible por años

kable(mortalidad_2011[0:5,c(2,3)], 
      col.names = c("País","Mortalidad_Prevenible"), 
      caption = "Países con mayor Mortalidad_Prevenible en 2011")
kable(mortalidad_2012[0:5,c(2,3)],
      col.names = c("País","Mortalidad_Prevenible"), 
      caption = "Países con mayor Mortalidad_Prevenible en 2012")
kable(mortalidad_2013[0:5,c(2,3)], 
      col.names = c("País","Mortalidad_Prevenible"), 
      caption = "Países con mayor Mortalidad_Prevenible en 2013")
kable(mortalidad_2014[0:5,c(2,3)], 
      col.names = c("País","Mortalidad_Prevenible"), 
      caption = "Países con mayor Mortalidad_Prevenible en 2014")
kable(mortalidad_2015[0:5,c(2,3)], 
      col.names = c("País","Mortalidad_Prevenible"), 
      caption = "Países con mayor Mortalidad_Prevenible en 2015")
kable(mortalidad_2016[0:5,c(2,3)], 
      col.names = c("País","Mortalidad_Prevenible"), 
      caption = "Países con mayor Mortalidad_Prevenible en 2016")
kable(mortalidad_2017[0:5,c(2,3)], 
      col.names = c("País","Mortalidad_Prevenible"), 
      caption = "Países con mayor Mortalidad_Prevenible en 2017")
```

A continuación, se aprupa toda la Mortalidad_Prevenible por paises y se crea una tabla con toda la información:

```{r}
a1<-group_by(mortalidad,Pais)#Se agrupa por paises
a2<-select(a1,Pais:Mortalidad_Prevenible)#Seleccionamos las variables GEO y Mortalidad_Prevenible
a3<-(summarize(a2,suma=sum(Mortalidad_Prevenible/10)))#Se muestra la información por cada país, con Value=suma de los valores de cada país en los 10 años.
a4<-data.frame(a3)#Se convierte la información en un dataframe
a5<-a4[with(a4,order(-a4$suma)),]#Se ordena el DataFrame por la variable Suma de forma descendente.

#Se crea una tabla con toda la informacion
kable(a5[0:5,c(1,2)], col.names = c("País","Mortalidad_Prevenible"), caption = "Países con mayor Mortalidad_Prevenible en 2011-2017")
```

* **Mortalidad_Tratable**

```{r}
#Filtramos por Mortalidad Tratable
mortalidad_2011<-y_2011[with(y_2011, order(-y_2011$Mortalidad_Tratable)),]
mortalidad_2012<-y_2012[with(y_2012, order(-y_2012$Mortalidad_Tratable )),]
mortalidad_2013<-y_2013[with(y_2013, order(-y_2013$Mortalidad_Tratable )),]
mortalidad_2014<-y_2014[with(y_2014, order(-y_2014$Mortalidad_Tratable )),]
mortalidad_2015<-y_2015[with(y_2015, order(-y_2015$Mortalidad_Tratable )),]
mortalidad_2016<-y_2016[with(y_2016, order(-y_2016$Mortalidad_Tratable )),]
mortalidad_2017<-y_2017[with(y_2017, order(-y_2017$Mortalidad_Tratable)),]

#Se crea una tabla con la información de la variable Mortalidad_Tratable por años

kable(mortalidad_2011[0:5,c(2,4)], 
      col.names = c("País","Mortalidad_Tratable"), 
      caption = "Países con mayor Mortalidad_Tratable en 2011")
kable(mortalidad_2012[0:5,c(2,4)],
      col.names = c("País","Mortalidad_Tratable"), 
      caption = "Países con mayor Mortalidad_Tratable en 2012")
kable(mortalidad_2013[0:5,c(2,4)], 
      col.names = c("País","Mortalidad_Tratable"), 
      caption = "Países con mayor Mortalidad_Tratable en 2013")
kable(mortalidad_2014[0:5,c(2,4)], 
      col.names = c("País","Mortalidad_Tratable"), 
      caption = "Países con mayor Mortalidad_Tratable en 2014")
kable(mortalidad_2015[0:5,c(2,4)], 
      col.names = c("País","Mortalidad_Tratable"), 
      caption = "Países con mayor Mortalidad_Tratable en 2015")
kable(mortalidad_2016[0:5,c(2,4)], 
      col.names = c("País","Mortalidad_Tratable"), 
      caption = "Países con mayor Mortalidad_Tratable en 2016")
kable(mortalidad_2017[0:5,c(2,4)], 
      col.names = c("País","Mortalidad_Tratable"), 
      caption = "Países con mayor Mortalidad_Tratable en 2017")
```

A continuación, se aprupa toda la Mortalidad_Tratable por paises y se crea una tabla con toda la información:

```{r}
a1<-group_by(mortalidad,Pais)#Se agrupa por paises
#Seleccionamos las variables GEO y Mortalidad_Tratable
a2<-select(a1,Pais:Mortalidad_Tratable)
#Se muestra la información por cada país, 
#con Value=suma de los valores de cada país en los 10 años.
a3<-(summarize(a2,suma=sum(Mortalidad_Tratable/10)))
a4<-data.frame(a3)#Se convierte la información en un dataframe
a5<-a4[with(a4,order(-a4$suma)),]#Se ordena el DataFrame 
#por la variable Suma de forma descendente.

#Se crea una tabla con toda la informacion
kable(a5[0:5,c(1,2)], col.names = c("País","Mortalidad_Tratable"), 
      caption = "Países con mayor Mortalidad_Tratable en 2011-2017")
```

* **Mortalidad_A00_B99**

```{r}
#Filtramos por Mortalidad_A00_B99
mortalidad_2011<-y_2011[with(y_2011, order(-y_2011$Mortalidad_A00_B99)),]
mortalidad_2012<-y_2012[with(y_2012, order(-y_2012$Mortalidad_A00_B99 )),]
mortalidad_2013<-y_2013[with(y_2013, order(-y_2013$Mortalidad_A00_B99 )),]
mortalidad_2014<-y_2014[with(y_2014, order(-y_2014$Mortalidad_A00_B99 )),]
mortalidad_2015<-y_2015[with(y_2015, order(-y_2015$Mortalidad_A00_B99 )),]
mortalidad_2016<-y_2016[with(y_2016, order(-y_2016$Mortalidad_A00_B99 )),]
mortalidad_2017<-y_2017[with(y_2017, order(-y_2017$Mortalidad_A00_B99)),]

#Se crea una tabla con la información de la variable Mortalidad_A00_B99 por años

kable(mortalidad_2011[0:5,c(2,5)], 
      col.names = c("País","Mortalidad_A00_B99"), 
      caption = "Países con mayor Mortalidad_A00_B99 en 2011")
kable(mortalidad_2012[0:5,c(2,5)],
      col.names = c("País","Mortalidad_A00_B99"), 
      caption = "Países con mayor Mortalidad_A00_B99 en 2012")
kable(mortalidad_2013[0:5,c(2,5)], 
      col.names = c("País","Mortalidad_A00_B99"), 
      caption = "Países con mayor Mortalidad_A00_B99 en 2013")
kable(mortalidad_2014[0:5,c(2,5)], 
      col.names = c("País","Mortalidad_A00_B99"), 
      caption = "Países con mayor Mortalidad_A00_B99 en 2014")
kable(mortalidad_2015[0:5,c(2,5)], 
      col.names = c("País","Mortalidad_A00_B99"), 
      caption = "Países con mayor Mortalidad_A00_B99 en 2015")
kable(mortalidad_2016[0:5,c(2,5)], 
      col.names = c("País","Mortalidad_A00_B99"), 
      caption = "Países con mayor Mortalidad_A00_B99 en 2016")
kable(mortalidad_2017[0:5,c(2,5)], 
      col.names = c("País","Mortalidad_A00_B99"), 
      caption = "Países con mayor Mortalidad_A00_B99 en 2017")
```

A continuación, se aprupa toda la Mortalidad_A00_B99 por paises y se crea una tabla con toda la información:

```{r}
a1<-group_by(mortalidad,Pais)#Se agrupa por paises
#Seleccionamos las variables GEO y Mortalidad_A00_B99
a2<-select(a1,Pais:Mortalidad_A00_B99)
#Se muestra la información por cada país, 
#con Value=suma de los valores de cada país en los 10 años.
a3<-(summarize(a2,suma=sum(Mortalidad_A00_B99/10)))
a4<-data.frame(a3)#Se convierte la información en un dataframe
a5<-a4[with(a4,order(-a4$suma)),]#Se ordena el DataFrame 
#por la variable Suma de forma descendente.

#Se crea una tabla con toda la informacion
kable(a5[0:5,c(1,2)], col.names = c("País","Mortalidad_A00_B99"), 
      caption = "Países con mayor Mortalidad_A00_B99 en 2011-2017")
```

* **Mortalidad_G00_R50**

```{r}
#Filtramos por Mortalidad_A00_B99
mortalidad_2011<-y_2011[with(y_2011, order(-y_2011$Mortalidad_G00_R50)),]
mortalidad_2012<-y_2012[with(y_2012, order(-y_2012$Mortalidad_G00_R50 )),]
mortalidad_2013<-y_2013[with(y_2013, order(-y_2013$Mortalidad_G00_R50 )),]
mortalidad_2014<-y_2014[with(y_2014, order(-y_2014$Mortalidad_G00_R50 )),]
mortalidad_2015<-y_2015[with(y_2015, order(-y_2015$Mortalidad_G00_R50 )),]
mortalidad_2016<-y_2016[with(y_2016, order(-y_2016$Mortalidad_G00_R50 )),]
mortalidad_2017<-y_2017[with(y_2017, order(-y_2017$Mortalidad_G00_R50)),]

#Se crea una tabla con la información de la variable Mortalidad_G00_R50 por años

kable(mortalidad_2011[0:5,c(2,6)], 
      col.names = c("País","Mortalidad_G00_R50"), 
      caption = "Países con mayor Mortalidad_G00_R50 en 2011")
kable(mortalidad_2012[0:5,c(2,6)],
      col.names = c("País","Mortalidad_G00_R50"), 
      caption = "Países con mayor Mortalidad_G00_R50 en 2012")
kable(mortalidad_2013[0:5,c(2,6)], 
      col.names = c("País","Mortalidad_G00_R50"), 
      caption = "Países con mayor Mortalidad_G00_R50 en 2013")
kable(mortalidad_2014[0:5,c(2,6)], 
      col.names = c("País","Mortalidad_G00_R50"), 
      caption = "Países con mayor Mortalidad_G00_R50 en 2014")
kable(mortalidad_2015[0:5,c(2,6)], 
      col.names = c("País","Mortalidad_G00_R50"), 
      caption = "Países con mayor Mortalidad_G00_R50 en 2015")
kable(mortalidad_2016[0:5,c(2,6)], 
      col.names = c("País","Mortalidad_G00_R50"), 
      caption = "Países con mayor Mortalidad_G00_R50 en 2016")
kable(mortalidad_2017[0:5,c(2,6)], 
      col.names = c("País","Mortalidad_G00_R50"), 
      caption = "Países con mayor Mortalidad_G00_R50 en 2017")
```

A continuación, se aprupa toda la Mortalidad_G00_R50 por paises y se crea una tabla con toda la información:

```{r}
a1<-group_by(mortalidad,Pais)#Se agrupa por paises
#Seleccionamos las variables GEO y Mortalidad_G00_R50
a2<-select(a1,Pais:Mortalidad_G00_R50)
#Se muestra la información por cada país, 
#con Value=suma de los valores de cada país en los 10 años.
a3<-(summarize(a2,suma=sum(Mortalidad_G00_R50/10)))
a4<-data.frame(a3)#Se convierte la información en un dataframe
a5<-a4[with(a4,order(-a4$suma)),]#Se ordena el DataFrame 
#por la variable Suma de forma descendente.

#Se crea una tabla con toda la informacion
kable(a5[0:5,c(1,2)], col.names = c("País","Mortalidad_G00_R50"), 
      caption = "Países con mayor Mortalidad_G00_R50 en 2011-2017")
```


* **Mortalidad_pneumonia**

```{r}
#Filtramos por Mortalidad_pneumonia
mortalidad_2011<-y_2011[with(y_2011, order(-y_2011$Mortalidad_pneumonia)),]
mortalidad_2012<-y_2012[with(y_2012, order(-y_2012$Mortalidad_pneumonia )),]
mortalidad_2013<-y_2013[with(y_2013, order(-y_2013$Mortalidad_pneumonia )),]
mortalidad_2014<-y_2014[with(y_2014, order(-y_2014$Mortalidad_pneumonia )),]
mortalidad_2015<-y_2015[with(y_2015, order(-y_2015$Mortalidad_pneumonia )),]
mortalidad_2016<-y_2016[with(y_2016, order(-y_2016$Mortalidad_pneumonia )),]
mortalidad_2017<-y_2017[with(y_2017, order(-y_2017$Mortalidad_pneumonia)),]

#Se crea una tabla con la información de la variable Mortalidad_pneumonia por años

kable(mortalidad_2011[0:5,c(2,7)], 
      col.names = c("País","Mortalidad_pneumonia"), 
      caption = "Países con mayor Mortalidad_pneumonia en 2011")
kable(mortalidad_2012[0:5,c(2,7)],
      col.names = c("País","Mortalidad_pneumonia"), 
      caption = "Países con mayor Mortalidad_pneumonia en 2012")
kable(mortalidad_2013[0:5,c(2,7)], 
      col.names = c("País","Mortalidad_pneumonia"), 
      caption = "Países con mayor Mortalidad_pneumonia en 2013")
kable(mortalidad_2014[0:5,c(2,7)], 
      col.names = c("País","Mortalidad_pneumonia"), 
      caption = "Países con mayor Mortalidad_pneumonia en 2014")
kable(mortalidad_2015[0:5,c(2,7)], 
      col.names = c("País","Mortalidad_pneumonia"), 
      caption = "Países con mayor Mortalidad_pneumonia en 2015")
kable(mortalidad_2016[0:5,c(2,7)], 
      col.names = c("País","Mortalidad_pneumonia"), 
      caption = "Países con mayor Mortalidad_pneumonia en 2016")
kable(mortalidad_2017[0:5,c(2,7)], 
      col.names = c("País","Mortalidad_pneumonia"), 
      caption = "Países con mayor Mortalidad_pneumonia en 2017")
```

A continuación, se aprupa toda la Mortalidad_pneumonia por paises y se crea una tabla con toda la información:

```{r}
a1<-group_by(mortalidad,Pais)#Se agrupa por paises
#Seleccionamos las variables GEO y Mortalidad_pneumonia
a2<-select(a1,Pais:Mortalidad_pneumonia)
#Se muestra la información por cada país, 
#con Value=suma de los valores de cada país en los 10 años.
a3<-(summarize(a2,suma=sum(Mortalidad_pneumonia/10)))
a4<-data.frame(a3)#Se convierte la información en un dataframe
a5<-a4[with(a4,order(-a4$suma)),]#Se ordena el DataFrame 
#por la variable Suma de forma descendente.

#Se crea una tabla con toda la informacion
kable(a5[0:5,c(1,2)], col.names = c("País","Mortalidad_pneumonia"), 
      caption = "Países con mayor Mortalidad_pneumonia en 2011-2017")
```


* **Other_sepsis**

```{r}
#Filtramos por Other_sepsis
mortalidad_2011<-y_2011[with(y_2011, order(-y_2011$Other_sepsis)),]
mortalidad_2012<-y_2012[with(y_2012, order(-y_2012$Other_sepsis)),]
mortalidad_2013<-y_2013[with(y_2013, order(-y_2013$Other_sepsis)),]
mortalidad_2014<-y_2014[with(y_2014, order(-y_2014$Other_sepsis)),]
mortalidad_2015<-y_2015[with(y_2015, order(-y_2015$Other_sepsis)),]
mortalidad_2016<-y_2016[with(y_2016, order(-y_2016$Other_sepsis)),]
mortalidad_2017<-y_2017[with(y_2017, order(-y_2017$Other_sepsis)),]

#Se crea una tabla con la información de la variable Other_sepsis por años

kable(mortalidad_2011[0:5,c(2,8)], 
      col.names = c("País","Other_sepsis"), 
      caption = "Países con mayor Other_sepsis en 2011")
kable(mortalidad_2012[0:5,c(2,8)],
      col.names = c("País","Other_sepsis"), 
      caption = "Países con mayor Other_sepsis en 2012")
kable(mortalidad_2013[0:5,c(2,8)], 
      col.names = c("País","Other_sepsis"), 
      caption = "Países con mayor Other_sepsis en 2013")
kable(mortalidad_2014[0:5,c(2,8)], 
      col.names = c("País","Other_sepsis"), 
      caption = "Países con mayor Other_sepsis en 2014")
kable(mortalidad_2015[0:5,c(2,8)], 
      col.names = c("País","Other_sepsis"), 
      caption = "Países con mayor Other_sepsis en 2015")
kable(mortalidad_2016[0:5,c(2,8)], 
      col.names = c("País","Other_sepsis"), 
      caption = "Países con mayor Other_sepsis en 2016")
kable(mortalidad_2017[0:5,c(2,8)], 
      col.names = c("País","Other_sepsis"), 
      caption = "Países con mayor Other_sepsis en 2017")
```

A continuación, se aprupa toda la Other_sepsis por paises y se crea una tabla con toda la información:

```{r}
a1<-group_by(mortalidad,Pais)#Se agrupa por paises
#Seleccionamos las variables GEO y Other_sepsis
a2<-select(a1,Pais:Other_sepsis)
#Se muestra la información por cada país, 
#con Value=suma de los valores de cada país en los 10 años.
a3<-(summarize(a2,suma=sum(Other_sepsis/10)))
a4<-data.frame(a3)#Se convierte la información en un dataframe
a5<-a4[with(a4,order(-a4$suma)),]#Se ordena el DataFrame 
#por la variable Suma de forma descendente.

#Se crea una tabla con toda la informacion
kable(a5[0:5,c(1,2)], col.names = c("País","Other_sepsis"), 
      caption = "Países con mayor Other_sepsis en 2011-2017")
```

  * **1.1.3 Normalidad de la variable "Value" (Mortalidad)**
  
Se comprueba con métodos visuales si la variable tiene una distribución normal.

**Mortalidad_Prevenible**
     
```{r}
par(mfrow=c(1,2))
plot(density(mortalidad$Mortalidad_Prevenible_norm) ,main="Density")
qqnorm(mortalidad$Mortalidad_Prevenible_norm)
qqline(mortalidad$Mortalidad_Prevenible_norm)


```

Para estudiar si una muestra proviene de una población con distribución normal, se disponen de tres herramientas:
     
  *  Histograma o Densidad
  *  Gráficos cuantil cuantil (QQplot)
  *  Pruebas de hipótesis.
        
Si en la prueba de Densidad se observa sesgo hacia uno de los lados de la gráfica, sería indicio de que la muestra no proviene de una población normal.Si por otra parte, sí se observa simetría, **NO** se garantiza que la muestra provenga de una población normal. En estos casos sería necesario utilizar otras herramientas como **QQplot y pruebas de hipótesis**.

En la gráfica Densidad de la variable "Mortalidad_Prevenible_norm", se observa claramente sesgo hacia la derecha, por lo que no se considera normalidad. Se puede confirmar observando la gráfica QQplot en la que la línea que grafica qqline sirve de referencia para interpretar el gráfico. Si se tuviese una muestra distribuída normalmente, se esperaría que los puntos del gráfico quantil quantil estuviesen perfectamente alineados con la línea de referencia, y observamos que para este caso, "Mortalidad_Prevenible_norm" no se alinea.


Por otro lado, se realizan las pruebas de hipótesis:

- $h_0: La muestra proviene de una población normal.
- $h_1: La muestra NO proviene de una población normal.

Se aplica la prueba Shapiro-Wilk:

```{r}
shapiro.test(mortalidad$Mortalidad_Prevenible_norm)
```

Se observa un p-value muy pequeño, mucho más pequeño que cualquier nivel de significación ($alpha$=0.5) por lo que se rechaza la hipótesis nula y asumimos **No normalidad** en la muestra.
    
**Mortalidad_Tratable**


```{r}
par(mfrow=c(1,2))
plot(density(mortalidad$Mortalidad_Tratable_norm) ,main="Density")
qqnorm(mortalidad$Mortalidad_Tratable_norm)
qqline(mortalidad$Mortalidad_Tratable_norm)
```

En la gráfica Densidad de la variable "Mortalidad_Tratable" , se observa claramente sesgo hacia la izquierda, por lo que no se considera normalidad. Se puede confirmar observando la gráfica QQplot en la que la línea que grafica qqline sirve de referencia para interpretar el gráfico, no se alinea con los puntos de los valores de la variable "Mortalidad_Tratable".
 
Tras aplicar la prueba Shapiro-Wilk:

```{r}
shapiro.test(mortalidad$Mortalidad_Tratable_norm)
```

Se observa un p-value muy pequeño, mucho más pequeño que cualquier nivel de significación ($alpha$=0.5) por lo que se rechaza la hipótesis nula y asumimos **No normalidad** en la muestra.

**Mortalidad_A00_B99**


```{r}
par(mfrow=c(1,2))
plot(density(mortalidad$Mortalidad_A00_B99_norm) ,main="Density")
qqnorm(mortalidad$Mortalidad_A00_B99_norm)
qqline(mortalidad$Mortalidad_A00_B99_norm)
```

En la gráfica Densidad de la variable "Mortalidad_A00_B99" , se observa claramente una figura que no se aproxima a la curva de normalidad. Se puede confirmar observando la gráfica QQplot en la que la línea que grafica qqline sirve de referencia para interpretar el gráfico, no se alinea con los puntos de los valores de la variable "Mortalidad_A00_B99".
 
Tras aplicar la prueba Shapiro-Wilk:

```{r}
shapiro.test(mortalidad$Mortalidad_A00_B99_norm)
```

Se observa un p-value muy pequeño, mucho más pequeño que cualquier nivel de significación ($alpha$=0.5) por lo que se rechaza la hipótesis nula y asumimos **No normalidad** en la muestra.

**Mortalidad_G00_R50**


```{r}
par(mfrow=c(1,2))
plot(density(mortalidad$Mortalidad_G00_R50_norm) ,main="Density")
qqnorm(mortalidad$Mortalidad_G00_R50_norm)
qqline(mortalidad$Mortalidad_G00_R50_norm)
```

En la gráfica Densidad de la variable "Mortalidad_G00_R50" , se observa claramente una figura que no se aproxima a la curva de normalidad. Se puede confirmar observando la gráfica QQplot en la que la línea que grafica qqline sirve de referencia para interpretar el gráfico, no se alinea con los puntos de los valores de la variable "Mortalidad_G00_R50".
 
Tras aplicar la prueba Shapiro-Wilk:

```{r}
shapiro.test(mortalidad$Mortalidad_G00_R50_norm)
```

Se observa un p-value muy pequeño, mucho más pequeño que cualquier nivel de significación ($alpha$=0.5) por lo que se rechaza la hipótesis nula y asumimos **No normalidad** en la muestra.

**Mortalidad_pneumonia**


```{r}
par(mfrow=c(1,2))
plot(density(mortalidad$Mortalidad_pneumonia_norm) ,main="Density")
qqnorm(mortalidad$Mortalidad_pneumonia_norm)
qqline(mortalidad$Mortalidad_pneumonia_norm)
```

En la gráfica Densidad de la variable "Mortalidad_pneumonia" , se observa claramente una figura que no se aproxima a la curva de normalidad. Se puede confirmar observando la gráfica QQplot en la que la línea que grafica qqline sirve de referencia para interpretar el gráfico, no se alinea con los puntos de los valores de la variable "Mortalidad_pneumonia".
 
Tras aplicar la prueba Shapiro-Wilk:

```{r}
shapiro.test(mortalidad$Mortalidad_pneumonia_norm)
```

Se observa un p-value muy pequeño, mucho más pequeño que cualquier nivel de significación ($alpha$=0.5) por lo que se rechaza la hipótesis nula y asumimos **No normalidad** en la muestra.

**Other_sepsis**


```{r}
par(mfrow=c(1,2))
plot(density(mortalidad$Other_sepsis_norm) ,main="Density")
qqnorm(mortalidad$Other_sepsis_norm)
qqline(mortalidad$Other_sepsis_norm)
```

En la gráfica Densidad de la variable "Other_sepsis" , se observa claramente una figura que no se aproxima a la curva de normalidad. Se puede confirmar observando la gráfica QQplot en la que la línea que grafica qqline sirve de referencia para interpretar el gráfico, no se alinea con los puntos de los valores de la variable "Other_sepsis".
Tras aplicar la prueba Shapiro-Wilk:

```{r}
shapiro.test(mortalidad$Other_sepsis_norm)
```

Se observa un p-value muy pequeño, mucho más pequeño que cualquier nivel de significación ($alpha$=0.5) por lo que se rechaza la hipótesis nula y asumimos **No normalidad** en la muestra.