---
title: "Mortalidad Por Enfermedades Infecciosas"
author: "Alicia Perdices Guerra"
date: '`r format(Sys.Date(),"%e de %B, %Y")`'
output:
  html_document:
    number_sections: no
    toc: yes
  pdf_document:
    toc: yes
---

```{r setup, include=FALSE}
knitr::opts_chunk$set(echo = TRUE)
```

#### **1.PROCESAMIENTO DE LOS DATOS.**

* En primer lugar leemos el fichero:

```{r}
infeccion<-read.csv("C:/temp/Muertes_Enf_Infecciosas.csv",sep= ",")
```
 
* Realicemos una breve inspección de los datos

```{r}
str(infeccion)
```

```{r}
colnames(infeccion) #Nombre de las variables
nrow(infeccion) #Número de registros
ncol(infeccion) #Número de variables
```

*Observamos las siguientes variables:

  * **TIME**: variable cuantitativa. Indica el año en el que se ha realizado la medida, en este caso el valor de la variable "Value". Se ha cargado bien como número entero.
  * **GEO**: variable cualitativa. Indica el país o región en el que se ha realizado la medida.Se ha cargado bien como factor.
  * **UNIT**: variable cualitativa. Indica la medida de la variable valor.Se ha cargado bien como factor.Número 
  * **SEX**: Variable cualitativa. Indica el sexo de la población estudiada.Total
  * **ICD10**: Variable cualitativa.Indica la clasificación de enfermedades infecciosas que se  han estudiado en la población.
  * **Value**: Variable cuantitativa. Indica número de muertes por cada tipo de enfermedad infecciosa.
  * **Fal.and.footnotes**. Notas sobre etiquetas. Eliminamos esta columna.

* Años de las mediciones:

```{r}
unique(infeccion$TIME)
```

* Paises:

```{r}
unique(infeccion$GEO)
```

* Unidad de las mediciones:

```{r}
unique(infeccion$UNIT)
```

* Sexo de la población estudiada.

```{r}
unique(infeccion$SEX)
```

* En la clasificación de enfermedades tenemos:

```{r}
unique(infeccion$ICD10)
```

* Eliminamos la columna Fal.and.footnotes.

```{r}
infeccion<-infeccion[,-7]
```

* Tendríamos que convertir la columna Value a numérico porque se ha cargado como factor y es erróneo. El resto de variables tienen el tipo correcto.

```{r}
infeccion$Value<-as.character(infeccion$Value)
infeccion$Value<-(gsub(',','.',infeccion$Value) )
infeccion$Value<-(gsub(' ','',infeccion$Value) )
infeccion$Value<-as.numeric(infeccion$Value)
```

* Comprobamos que valores tenemos en la columna **Value**:

```{r}
tail(table(infeccion$Value, useNA = "ifany"))
```

* Observamos que tenemos **156 valores perdidos**.Guardamos en la variable **idx** los índices de los registros con valores **NA** de la variable **Value**.

```{r}
idx<-which(is.na(infeccion$Value))
length(idx)

```

* Grafiquemos la información que contiene la variable **Value**

```{r}
library(ggplot2)
library(scales)
g = ggplot(infeccion, aes(TIME, fill=is.na(Value)) ) +
labs(title = "Valores Nulos")+ylab("") +
theme(plot.title = element_text(size = rel(2), colour = "blue"))

g+geom_bar(position="dodge") + scale_fill_manual(values = alpha(c("orange", "blue"), 1)) +
theme(axis.title.x = element_text(face="bold", size=10)) 
```

* En caso de detectar algún valor anómalo (en nuestro caso los NAS) en las variables tendríamos que realizar una imputación de esos valores o bien sustituyéndolos por la media o usando el algoritmo KNN ( k-Nearest Neighbour) con los 3 vecinos más cercanos usando la distancia que consideremos, en este caso usaremos Gower(Mediana), por ser una medida más robusa frente a extremos.

```{r}
library(VIM)
output<-kNN(infeccion, variable=c("Value"),k=3) 
infeccion<-output
```

* Comprobamos que no tenemos valores nulos después de la imputación

```{r}
g = ggplot(infeccion, aes(TIME, fill=is.na(Value)) ) +
labs(title = "Valores Nulos")+ylab("") +
theme(plot.title = element_text(size = rel(2), colour = "blue"))

g+geom_bar(position="dodge") + scale_fill_manual(values = alpha(c("orange", "blue"), 1)) +
theme(axis.title.x = element_text(face="bold", size=10)) 
```

* Con el siguiente gráfico, observaremos que la variable **Value**  tiene outliers o valores extremos

```{r}
boxplot(infeccion$Value, main="Value")
```

* Por otro lado, revisamos para el resto de columnas si tenemos valores NA.(desconocidos o perdidos)

```{r}
table(infeccion$TIME, useNA = "ifany")
table(infeccion$GEO, useNA = "ifany")
table(infeccion$UNIT, useNA = "ifany")
table(infeccion$SEX, useNA = "ifany")
table(infeccion$ICD10, useNA = "ifany")
```

Observamos que no existen ahora valores perdidos después de la imputación.La suma de las cantidades de cada variable, suman el total.

La estructura de los datos quedaría del siguiente modo:

```{r}
str(infeccion)
```


* Finalmente, creamos un fichero con toda la información corregida.

```{r}
write.csv(infeccion, file="Muertes_Enf_Infecciosas_clean.csv", row.names = FALSE)
```

